---
title: Generación de tablas de contingencia con información contenida en las encuestas Casen entre el 2006 y el 2017.
author:
- name: VE-CC
  affiliation: DataIntelligence
subtitle: Entrega número 5. Nivel educativo de los padres y pertenecia a grupos según percentiles de ingreso. 

date: "Viernes 30-04-2021"
abstract: Es conocida la relación entre educación y clase social. En este informe vamos a construir 4 tablas en las que nos referiremos al nivel educativo alcanzado por los padres y el percentil del ingreso autónomo al que las personas pertenecen. El nivel alcanzado lo obtenemos para padres y madres y la categoria será educación media, básica, etc. Consideraremos 2 medidas de desigualdad, generadas en la pertenencia a los percentiles de ingreso, que serán el decil autónomo nacional **DAU** y el quintil autónomo nacional **QAUT**.
Iniciaremos con una quinta tabla en la que cruzamos el nivel educacional alcanzado por el padre y el decil del ingreso autónomo que pertenece el encuestado. La relacion directamente proporcional entre nivel educativo del padre y clase social del hijo resulta evidente

output: 
 html_document:
  toc: true
  toc_float: true
---

```{r , message=FALSE, warning=FALSE, include = FALSE, echo = FALSE}

suppressWarnings(library(RODBC))

library(ggplot2)
library(ggpubr)
library(markdown)
library(shiny)
library(shinythemes)
library(tidyverse)
library(magrittr)
library(lubridate)
library(plotly)
library(xts)
library(dygraphs)
library(kableExtra)
library(knitr)
library("readxl")
library(rsconnect)
library(dplyr)
library(summarytools)
library(epiDisplay)
#library(leaflet)
library(haven)
library(epiDisplay)
library("readxl")
library(expss)
library(hrbrthemes)
library(viridis)
library(viridisLite)
library(DescTools)
library(roperators)
library(shinycssloaders)
library(writexl)
library(labelled)
library(tidyverse)
library(haven)
library(readr)
library(sjmisc)
library(WriteXLS)

library(ineq)
library(readstata13)
library(reldist)

library(RPostgreSQL)
library(devtools)
library(remotes)
library(DBI)

```


# Lectura de tablas Casen

```{r}
dataset_2006 <- readRDS(file = "casen_2006_c.rds")
dataset_2006 <- dataset_2006[,c("COMUNA","T4","E1","SEXO","EXPC")]

dataset_2009 <- readRDS(file = "casen_2009_c.rds")
dataset_2009 <- dataset_2009[,c("COMUNA","T5","E1","SEXO","EXPC")]

dataset_2011 <- readRDS(file = "casen_2011_c.rds")
dataset_2011 <- dataset_2011[,c("comuna","r6","e1","sexo","expc_full")]

dataset_2013 <- readRDS(file = "casen_2013_c.rds")
dataset_2013 <- dataset_2013[,c("comuna","r6","e1","sexo","expc")]

dataset_2015 <- readRDS(file = "casen_2015_c.rds")
dataset_2015 <- dataset_2015[,c("comuna","r3","e1","sexo","expc_todas")]

dataset_2017 <- readRDS(file = "casen_2017_c.rds")
dataset_2017 <- dataset_2017[,c("comuna","r3","e1","sexo","expc")]

```

<br>
<hr style="height:1px;border-width:1;color:Gray;background-color:Gray">
<br>


# 0. Nivel educacional (padre)

 ¿Cuál fue el máximo nivel educacional que completó? Su Padre

```{r}

funcion1 <- function(n){
  
  
  comunales<-switch(n, "codigos_comunales_2006.rds","codigos_comunales_2009.rds","codigos_comunales_2011-2017.rds","codigos_comunales_2011-2017.rds","codigos_comunales_2011-2017.rds","codigos_comunales_2011-2017.rds")
 xx<-switch(n, "2006","2009","2011","2013","2015","2017")
 # dataset_06 <<- NA


 if(xx==2006) {
  eliminated <- dataset_2006
# a <- eliminated$DAU
b <- eliminated$COMUNA
# c <- eliminated$T14A
d <- eliminated$E1 #alfabetismo
e <- eliminated$T4 #etnia
f <- eliminated$SEXO
anio <- 2006
cross_tab =  xtabs(eliminated$EXPC ~   +  unlist(b)    + unlist(d)  + unlist(e)+ unlist(f) ,aggregate(eliminated$EXPC ~   +  unlist(b)   + unlist(d) + unlist(e)+ unlist(f),eliminated,mean))
}

 if(xx==2009) {
  eliminated <- dataset_2009
# a <- eliminated$DAU
b <- eliminated$COMUNA
# c <- eliminated$T16PT
d <- eliminated$E1 #alfabetismo
e <- eliminated$T5 #etnia
f <- eliminated$SEXO
anio <- 2009
cross_tab =  xtabs(eliminated$EXPC ~   +  unlist(b)    + unlist(d)  + unlist(e)+ unlist(f) ,aggregate(eliminated$EXPC ~   +  unlist(b)   + unlist(d) + unlist(e)+ unlist(f),eliminated,mean))
 }

if(xx==2011) {
  eliminated <- dataset_2011
# a <- eliminated$daut
b <- eliminated$comuna
# c <- eliminated$r5pn
d <- eliminated$e1 #alfabetismo
e <- eliminated$r6 #etnia
f <- eliminated$sexo
anio <- 2011
cross_tab =  xtabs(eliminated$expc_full ~   +  unlist(b)    + unlist(d)  + unlist(e)+ unlist(f) ,aggregate(eliminated$expc_full ~   +  unlist(b)   + unlist(d) + unlist(e)+ unlist(f),eliminated,mean))
}

if(xx==2013) {
  eliminated <- dataset_2013
# a <- eliminated$DAU_MN
b <- eliminated$comuna
# c <- eliminated$r4pn
d <- eliminated$e1 #alfabetismo
e <- eliminated$r6 #etnia
f <- eliminated$sexo
anio <- 2013
cross_tab =  xtabs(eliminated$expc ~   +  unlist(b)    + unlist(d)  + unlist(e)+ unlist(f) ,aggregate(eliminated$expc ~   +  unlist(b)   + unlist(d) + unlist(e)+ unlist(f),eliminated,mean))
}

if(xx==2015) {
  eliminated <- dataset_2015
# a <- eliminated$dau
b <- eliminated$comuna
# c <- eliminated$r10b
d <- eliminated$e1 #alfabetismo
e <- eliminated$r3 #etnia
f <- eliminated$sexo
anio <- 2015
cross_tab =  xtabs(eliminated$expc_todas ~     +  unlist(b)    + unlist(d)  + unlist(e)+ unlist(f) ,aggregate(eliminated$expc_todas ~   +  unlist(b)   + unlist(d) + unlist(e)+ unlist(f),eliminated,mean))
}

if(xx==2017) {
  eliminated <- dataset_2017
# a <- eliminated$dau
b <- eliminated$comuna
# c <- eliminated$r12b
d <- eliminated$e1 #alfabetismo
e <- eliminated$r3 #etnia
f <- eliminated$sexo
anio <- 2017
cross_tab =  xtabs(eliminated$expc ~   +  unlist(b)    + unlist(d)  + unlist(e)+ unlist(f) ,aggregate(eliminated$expc ~   +  unlist(b)   + unlist(d) + unlist(e)+ unlist(f),eliminated,mean))
}



tabla <- as.data.frame(cross_tab)
d <-tabla[!(tabla$Freq == 0),]
d$Año <- anio

# names(d)[1] <- "decil"
names(d)[1] <- "Comuna"
# names(d)[3] <- "nivel_educ_padre"
names(d)[2] <- "Alfabetismo"
names(d)[3] <- "Etnia"
names(d)[4] <- "sexo"
codigos_comunales <- readRDS(file = comunales)
names(codigos_comunales)[1] <- "Código"
names(codigos_comunales)[2] <- "Comuna"
# codigos_comunales

df = merge( x = d, y = codigos_comunales, by = "Comuna", all.x = TRUE)

ingreso_rds <- paste("tablas_peque/variables_base",anio,".rds", sep="")
saveRDS(df,ingreso_rds)

# print(head(df,10))

}

for (n in 1:6){
  funcion1(n)
}



```

## 1.1 Tratamientos


### 1.1.1 Union de tablas

Unión de subtablas, homologación de categorías de respuesta con código independiente para la variable de estudio de la ttcc y creación de la tabla general.

```{r}
receptaculo <- data.frame()
for (n in 1 : 6){
    numero <- switch(n, "2006","2009","2011","2013","2015","2017")
    direc_tablas <- paste("tablas_peque/variables_base",numero,".rds", sep="")
    tablas <- readRDS(direc_tablas)

    receptaculo <<- rbind(receptaculo, tablas)

}
receptaculo
```





### 1.1.2 Diccionario

Para la creación del diccionario se necesita el dataset “receptáculo” al que se le hará un **unique()** en la columna a la que se le hará el diccionario, luego se guarda como **xlsx** para hacer el tratamiento

```{r}
# receptaculo_unicos <- unique(receptaculo$nivel_educ_padre)
# receptaculo_unicos <- as.data.frame(receptaculo_unicos)
# write_xlsx(receptaculo_unicos,"diccionario/diccionario_nivel_educ_padre.xlsx")
```


```{r}
alfabetismo <- read_xlsx("diccionario/alfabetismo_unicos.xlsx")
categorias <- read_xlsx("diccionario/categorias_etnia.xlsx")
# cat_disc <- read_xlsx("diccionario/diccionario_nivel_educ_padre.xlsx")

# cod_cat <- unique(cat_disc$cat_nivel_educ_padre)
# cod_cat<- as.data.frame(cod_cat)
# 
# rango <- seq(1:nrow(cod_cat))
# cadena<- paste("000",seq(1:nrow(cod_cat)), sep = "")
# cadena <- substr(cadena,(nchar(cadena)[rango])-(4-2),5)
# 
# cod_cat$codigo_nivel_educ_padre <- cadena
# names(cod_cat)[1] <- "cat_nivel_educ_padre"
# 
# cat_disc = merge( x = cat_disc, y = cod_cat, by = "cat_nivel_educ_padre", all.x = TRUE)
# cat_disc <- cat_disc[,c(2,1,3)]


nuevas_cat = merge( x = receptaculo, y = alfabetismo, by = "Alfabetismo", all.x = TRUE)
alfa_corr <- nuevas_cat[,c(-1)]


categoriasbuenas = merge( x = alfa_corr, y = categorias, by = "Etnia", all.x = TRUE)
etnia_corr <- categoriasbuenas[,c(-1)]

# categoriasbuenas = merge( x = etnia_corr, y = cat_disc, by = "nivel_educ_padre", all.x = TRUE)
# discapacidad_corr <- categoriasbuenas[,c(-1)]
```


```{r}
receptaculo<-etnia_corr[,c(1,8,9,6,7,2,3,4,5)]

names(receptaculo)[1] <- "comuna"
names(receptaculo)[2] <- "etnia"
names(receptaculo)[4] <- "alfabetismo"
# names(receptaculo)[9] <- "sexo"
names(receptaculo)[7] <- "frec"
names(receptaculo)[8] <- "anio"
names(receptaculo)[9] <- "codigo_comuna"

receptaculo_tab  <- receptaculo[1:30,]
kbl(receptaculo_tab) %>%
  kable_styling(bootstrap_options = c("striped", "hover")) %>%
  kable_paper() %>%
  scroll_box(width = "100%", height = "500px")
```