---
title: 'Análisis estadísticos sobre la Casen'
subtitle: 'III.2013 Estudio de los ingresos por jubilación, invalidez, viudez y orfandad (expresados como categorías) de las personas en el contexto de tablas de contingencia (2013)'
author:
- name: VE-IM-CC
  affiliation: DataIntelligence-Chile
date: "22-01-2021"
abstract: |
    La investigación sobre los ingresos que realiza la CASEN a lo largo de los seis instrumentos que van desde el 2006 hasta el 2017 es muy heterogénea. Los años 2006 y 2009 contienen información de ahorros e ingresos dentro de montos de tramos categóricos, información que fue analizada en el Informe I de los Análisis Estadísticos sobre la Casen. La Casen del año 2011 abandona esta investigación y la limita a una serie más acotada de preguntas para respuestas dicotómicas sí o no. Este análisis lo realizaremos en la entrega V. En ésta, analizaremos cuatro variables de Ingresos, referidas a Jubilación, Invalidez, Viudez y Orfandad, para las tres Casen que van desde el 2013 hasta el 2017, cuya información es consistente y podemos comparar. Lo haremos generando tablas de contingencia, como siempre considerando la Comuna, Etnia, Alfabetismo y Sexo. Desplegaremos los 6 primeros registros de cada una de las tablas para el periodo 2006 - 2017, generaremos un archivo xlsx consolidado para cada una de las variables estudiadas y construiremos un gráfico para cada año para la variable en cuestión y para cada una de las categorías consideradas.
    La Casen del 2013 sí considera los montos asociados a estas variables, como también las del 2015 y 2017, que analizaremos en la entrega VI.

output: html_document
---


```{r libs, message=FALSE, warning=FALSE, echo = FALSE}

knitr::opts_chunk$set(echo = TRUE)

suppressWarnings(library(RODBC))

library(ggplot2)
library(ggpubr)
library(markdown)
library(shiny)
library(shinythemes)
library(tidyverse)
library(magrittr)
library(lubridate)
library(plotly)
library(xts)
library(dygraphs)
library(kableExtra)
library(knitr)
library("readxl")
library(rsconnect)
library(dplyr)
library(summarytools)
library(epiDisplay)
#library(leaflet)
library(haven)
library(epiDisplay)
library(expss)
library(hrbrthemes)
library(viridis)
library(viridisLite)
library(DescTools)
library(roperators)
library(shinycssloaders)
library(writexl)
library(labelled)
library(tidyverse)
library(haven)
library(readr)
library(sjmisc)
library(WriteXLS)
library(readstata13)
library(plotly)
library(readxl)

# https://www.r-bloggers.com/2020/01/how-to-remove-outliers-in-r/
      
   
```

<!--año  	jubin		    jubmo 		    invin 		    invmo 		  viuin 		  viumo 		  orfin   		orfmo
2013 	y27ai     	y27at 		    y27bi 		    y27bt 	  	y27ci 		  y27ct 		  y27di 	  	y27dt-->


```{r, message=FALSE, warning=FALSE, echo = FALSE}
dataset2013 <- readRDS(file = "casen_2013_c.rds")
#ab <- dataset2015
```

```{r, message=FALSE, warning=FALSE, echo = FALSE}
ab <- dataset2013

# codigos_comunales

codigos_comunales <- readRDS(file = "codigos_comunales_2011-2017.rds")
names(codigos_comunales)[1] <- "Código"
names(codigos_comunales)[2] <- "Comuna"
#codigos_comunales
```







1.(1-24) Tabla de Contingencia y27ai

### Jubilación - Institución

y27ai: El mes pasado, ¿recibió ingresos por: Jubilación o pensión de vejez (Institución)?

```{r, message=FALSE, warning=FALSE, echo = FALSE}
#a <- ab$codigo
b <- ab$comuna
c <- ab$y27ai
d <- ab$r6
e <- ab$sexo
f <- ab$e1

# cross_tab = xtabs(ab$EXPC ~  unlist(c) + unlist(e),aggregate(ab$EXPC ~unlist(c) + unlist(e),ab,mean))
cross_tab = xtabs(ab$expc ~ unlist(b) + unlist(c) + unlist(d) + unlist(e) + unlist(f),aggregate(ab$expc ~ unlist(b) + unlist(c) + unlist(d) + unlist(e) + unlist(f) ,ab,mean))
tabla <- as.data.frame(cross_tab)
d <-tabla[!(tabla$Freq == 0),]
d$anio <- "2013"

names(d)[1] <- "Comuna"
names(d)[2] <- "y27ai"
names(d)[3] <- "Etnia"
names(d)[4] <- "Sexo"
names(d)[5] <- "Alfabetismo"
names(d)[6] <- "Frecuencia"
names(d)[7] <- "Año"


df_y27ai_2013 = merge( x = d, y = codigos_comunales, by = "Comuna", all.x = TRUE)

head(df_y27ai_2013,6)
```



1.1. y27ai 2013 COMUNA

```{r, message=FALSE, warning=FALSE, echo = FALSE}

fig <- plot_ly(d, x = ~ d$y27ai, y = ~ d$Frecuencia, color = ~d$Comuna, type = 'bar')%>% 
layout(title = "Institución de la que recibe Jubilación",
xaxis = list(title = " "),
yaxis = list(title = ""))
 
# fig <- ggplot2::diamonds
 
 
fig
```



1.2. y27ai 2013 ETNIA

```{r, message=FALSE, warning=FALSE, echo = FALSE}

fig <- plot_ly(d, x = ~ d$y27ai, y = ~ d$Frecuencia, color = ~d$Etnia, type = 'bar')%>% 
layout(title = "Institución de la que recibe Jubilación",
xaxis = list(title = " "),
yaxis = list(title = ""))
 
# fig <- ggplot2::diamonds

 
fig
```



1.3. y27ai 2013 SEXO

```{r, message=FALSE, warning=FALSE, echo = FALSE}

fig <- plot_ly(d, x = ~ d$y27ai, y = ~ d$Frecuencia, color = ~d$Sexo, type = 'bar')%>% 
layout(title = "Institución de la que recibe Jubilación",
xaxis = list(title = " "),
yaxis = list(title = ""))
 
# fig <- ggplot2::diamonds


fig
```



1.4. y27ai 2013 ALFABETISMO

```{r, message=FALSE, warning=FALSE, echo = FALSE}

fig <- plot_ly(d, x = ~ d$y27ai, y = ~ d$Frecuencia, color = ~d$Alfabetismo, type = 'bar')%>% 
layout(title = "Institución de la que recibe Jubilación",
xaxis = list(title = ""),
yaxis = list(title = ""))
 
# fig <- ggplot2::diamonds
 
 
fig
```







2.(2-24) Tabla de Contingencia y27at

### Jubilación - Modalidad

y27at: El mes pasado, ¿recibió ingresos por: Jubilación o pensión de vejez? (Modalidad)

```{r, message=FALSE, warning=FALSE, echo = FALSE}
#a <- ab$codigo
b <- ab$comuna
c <- ab$y27at
d <- ab$r6
e <- ab$sexo
f <- ab$e1

# cross_tab = xtabs(ab$EXPC ~  unlist(c) + unlist(e),aggregate(ab$EXPC ~unlist(c) + unlist(e),ab,mean))
cross_tab = xtabs(ab$expc ~ unlist(b) + unlist(c) + unlist(d) + unlist(e) + unlist(f),aggregate(ab$expc ~ unlist(b) + unlist(c) + unlist(d) + unlist(e) + unlist(f) ,ab,mean))
tabla <- as.data.frame(cross_tab)
d <-tabla[!(tabla$Freq == 0),]
d$anio <- "2013"

names(d)[1] <- "Comuna"
names(d)[2] <- "y27at"
names(d)[3] <- "Etnia"
names(d)[4] <- "Sexo"
names(d)[5] <- "Alfabetismo"
names(d)[6] <- "Frecuencia"
names(d)[7] <- "Año"


df_y27at_2013 = merge( x = d, y = codigos_comunales, by = "Comuna", all.x = TRUE)

head(df_y27at_2013,6)
```


2.1. y27at 2013 COMUNA

```{r, message=FALSE, warning=FALSE, echo = FALSE}

fig <- plot_ly(d, x = ~ d$y27at, y = ~ d$Frecuencia, color = ~d$Comuna, type = 'bar')%>% 
layout(title = "¿Cuál es la modalidad bajo la que recibió su jubilación?",
xaxis = list(title = ""),
yaxis = list(title = ""))
 
 # fig <- ggplot2::diamonds
 
 
fig
```


2.2. y27at 2013 ETNIA

```{r, message=FALSE, warning=FALSE, echo = FALSE}

fig <- plot_ly(d, x = ~ d$y27at, y = ~ d$Frecuencia, color = ~d$Etnia, type = 'bar')%>% 
layout(title = "¿Cuál es la modalidad bajo la que recibió su jubilación?",
xaxis = list(title = ""),
yaxis = list(title = ""))
 
# fig <- ggplot2::diamonds
 
 
fig
```


2.3. y27at 2013 SEXO

```{r, message=FALSE, warning=FALSE, echo = FALSE}

fig <- plot_ly(d, x = ~ d$y27at, y = ~ d$Frecuencia, color = ~d$Sexo, type = 'bar')%>% 
layout(title = "¿Cuál es la modalidad bajo la que recibió su jubilación?",
xaxis = list(title = ""),
yaxis = list(title = ""))
 
# fig <- ggplot2::diamonds
 
 
fig
```


2.4. y27at 2013 ALFABETISMO

```{r, message=FALSE, warning=FALSE, echo = FALSE}

fig <- plot_ly(d, x = ~ d$y27at, y = ~ d$Frecuencia, color = ~d$Alfabetismo, type = 'bar')%>% 
layout(title = "¿Cuál es la modalidad bajo la que recibió su jubilación?",
xaxis = list(title = ""),
yaxis = list(title = ""))
 
# fig <- ggplot2::diamonds
 
 
fig
```







3.(3-24) Tabla de Contingencia y27bi

### Invalidez - Institución


y27bi: El mes pasado, ¿recibió ingresos por: Pensión de invalidez (Institución)?

```{r, message=FALSE, warning=FALSE, echo = FALSE}
#a <- ab$codigo
b <- ab$comuna
c <- ab$y27bi
d <- ab$r6
e <- ab$sexo
f <- ab$e1

# cross_tab = xtabs(ab$EXPC ~  unlist(c) + unlist(e),aggregate(ab$EXPC ~unlist(c) + unlist(e),ab,mean))
cross_tab = xtabs(ab$expc ~ unlist(b) + unlist(c) + unlist(d) + unlist(e) + unlist(f),aggregate(ab$expc ~ unlist(b) + unlist(c) + unlist(d) + unlist(e) + unlist(f) ,ab,mean))
tabla <- as.data.frame(cross_tab)
d <-tabla[!(tabla$Freq == 0),]
d$anio <- "2013"

names(d)[1] <- "Comuna"
names(d)[2] <- "y27bi"
names(d)[3] <- "Etnia"
names(d)[4] <- "Sexo"
names(d)[5] <- "Alfabetismo"
names(d)[6] <- "Frecuencia"
names(d)[7] <- "Año"



df_y27bi_2013 = merge( x = d, y = codigos_comunales, by = "Comuna", all.x = TRUE)

head(df_y27bi_2013,6)
```


3.1. y27bi 2013 COMUNA

```{r, message=FALSE, warning=FALSE, echo = FALSE}

fig <- plot_ly(d, x = ~ d$y27bi, y = ~ d$Frecuencia, color = ~d$Comuna, type = 'bar')%>% 
layout(title = "Institución de la que recibe pensión por invalidez",
xaxis = list(title = ""),
yaxis = list(title = ""))
 
# fig <- ggplot2::diamonds
 
 
fig
```



3.2. y27bi 2013 ETNIA

```{r, message=FALSE, warning=FALSE, echo = FALSE}

fig <- plot_ly(d, x = ~ d$y27bi, y = ~ d$Frecuencia, color = ~d$Etnia, type = 'bar')%>% 
layout(title = "Institución de la que recibe pensión de invalidez",
xaxis = list(title = " "),
yaxis = list(title = ""))
# 
# fig <- ggplot2::diamonds
# 
# 
fig
```


3.3. y27bi 2013 SEXO

```{r, message=FALSE, warning=FALSE, echo = FALSE}
 
fig <- plot_ly(d, x = ~ d$y27bi, y = ~ d$Frecuencia, color = ~d$Sexo, type = 'bar')%>% 
layout(title = "Institución de la que recibe pensión de invalidez",
xaxis = list(title = " "),
yaxis = list(title = ""))
# 
# fig <- ggplot2::diamonds
# 
# 
fig
```

3.4. y27bi 2013 ALFABETISMO

```{r, message=FALSE, warning=FALSE, echo = FALSE}

fig <- plot_ly(d, x = ~ d$y27bi, y = ~ d$Frecuencia, color = ~d$Alfabetismo, type = 'bar')%>% 
layout(title = "Institución de la que recibe pensión de invalidez",
xaxis = list(title = " "),
yaxis = list(title = ""))
# 
# fig <- ggplot2::diamonds
# 
# 
fig
```






4.(4-24) Tabla de Contingencia y27bt

### Invalidez - Modalidad

y27bt: El mes pasado, ¿recibió ingresos por: Pensión de invalidez (Modalidad)?

```{r, message=FALSE, warning=FALSE, echo = FALSE}
#a <- ab$codigo
b <- ab$comuna
c <- ab$y27bt
d <- ab$r6
e <- ab$sexo
f <- ab$e1

# cross_tab = xtabs(ab$EXPC ~  unlist(c) + unlist(e),aggregate(ab$EXPC ~unlist(c) + unlist(e),ab,mean))
cross_tab = xtabs(ab$expc ~ unlist(b) + unlist(c) + unlist(d) + unlist(e) + unlist(f),aggregate(ab$expc ~ unlist(b) + unlist(c) + unlist(d) + unlist(e) + unlist(f) ,ab,mean))
tabla <- as.data.frame(cross_tab)
d <-tabla[!(tabla$Freq == 0),]
d$anio <- "2013"

names(d)[1] <- "Comuna"
names(d)[2] <- "y27bt"
names(d)[3] <- "Etnia"
names(d)[4] <- "Sexo"
names(d)[5] <- "Alfabetismo"
names(d)[6] <- "Frecuencia"
names(d)[7] <- "Año"


df_y27bt_2013 = merge( x = d, y = codigos_comunales, by = "Comuna", all.x = TRUE)

head(df_y27bt_2013,6)
```


4.1. y27bt 2013 COMUNA

```{r, message=FALSE, warning=FALSE, echo = FALSE}

fig <- plot_ly(d, x = ~ d$y27bt, y = ~ d$Frecuencia, color = ~d$Comuna, type = 'bar')%>% 
layout(title = "Modalidad bajo la que recibe su pensión de invalidez",
xaxis = list(title = " "),
yaxis = list(title = ""))
 
# fig <- ggplot2::diamonds

 
fig
```

4.2. y27bt 2013 ETNIA

```{r, message=FALSE, warning=FALSE, echo = FALSE}

fig <- plot_ly(d, x = ~ d$y27bt, y = ~ d$Frecuencia, color = ~d$Etnia, type = 'bar')%>% 
layout(title = "Modalidad bajo la que recibe su pensión de invalidez",
xaxis = list(title = " "),
yaxis = list(title = ""))
 
# fig <- ggplot2::diamonds

 
fig
```

4.3. y27bt 2013 SEXO

```{r, message=FALSE, warning=FALSE, echo = FALSE}

fig <- plot_ly(d, x = ~ d$y27bt, y = ~ d$Frecuencia, color = ~d$Sexo, type = 'bar')%>% 
layout(title = "Modalidad bajo la que recibe su pensión de invalidez",
xaxis = list(title = " "),
yaxis = list(title = ""))
 
# fig <- ggplot2::diamonds

 
fig
```

4.4. y27bt 2013 ALFABETISMO

```{r, message=FALSE, warning=FALSE, echo = FALSE}

fig <- plot_ly(d, x = ~ d$y27bt, y = ~ d$Frecuencia, color = ~d$Alfabetismo, type = 'bar')%>% 
layout(title = "Modalidad bajo la que recibe su pensión de invalidez",
xaxis = list(title = " "),
yaxis = list(title = ""))
 
# fig <- ggplot2::diamonds

 
fig
```






5.(5-24) Tabla de Contingencia y27ci

### Viudez - Institución

y27ci: El mes pasado, ¿recibió ingresos por: Pensión de viudez (Institución)?

```{r, message=FALSE, warning=FALSE, echo = FALSE}
#a <- ab$codigo
b <- ab$comuna
c <- ab$y27ci
d <- ab$r6
e <- ab$sexo
f <- ab$e1

# cross_tab = xtabs(ab$EXPC ~  unlist(c) + unlist(e),aggregate(ab$EXPC ~unlist(c) + unlist(e),ab,mean))
cross_tab = xtabs(ab$expc ~ unlist(b) + unlist(c) + unlist(d) + unlist(e) + unlist(f),aggregate(ab$expc ~ unlist(b) + unlist(c) + unlist(d) + unlist(e) + unlist(f) ,ab,mean))
tabla <- as.data.frame(cross_tab)
d <-tabla[!(tabla$Freq == 0),]
d$anio <- "2013"

names(d)[1] <- "Comuna"
names(d)[2] <- "y27ci"
names(d)[3] <- "Etnia"
names(d)[4] <- "Sexo"
names(d)[5] <- "Alfabetismo"
names(d)[6] <- "Frecuencia"
names(d)[7] <- "Año"


df_y27ci_2013 = merge( x = d, y = codigos_comunales, by = "Comuna", all.x = TRUE)

head(df_y27ci_2013,6)
```


5.1. y27ci 2013 COMUNA

```{r, message=FALSE, warning=FALSE, echo = FALSE}

fig <- plot_ly(d, x = ~ d$y27ci, y = ~ d$Frecuencia, color = ~d$Comuna, type = 'bar')%>% 
layout(title = "Institución que otorga pensión de viudez",
xaxis = list(title = " "),
yaxis = list(title = ""))
 
# fig <- ggplot2::diamonds

 
fig
```

5.2. y27ci 2013 ETNIA

```{r, message=FALSE, warning=FALSE, echo = FALSE}

fig <- plot_ly(d, x = ~ d$y27ci, y = ~ d$Frecuencia, color = ~d$Etnia, type = 'bar')%>% 
layout(title = "Institución que otorga pensión de viudez",
xaxis = list(title = " "),
yaxis = list(title = ""))
 
# fig <- ggplot2::diamonds

 
fig
```

5.3. y27ci 2013 SEXO

```{r, message=FALSE, warning=FALSE, echo = FALSE}

fig <- plot_ly(d, x = ~ d$y27ci, y = ~ d$Frecuencia, color = ~d$Sexo, type = 'bar')%>% 
layout(title = "Institución que otorga pensión de viudez",
xaxis = list(title = " "),
yaxis = list(title = ""))
 
# fig <- ggplot2::diamonds

 
fig
```

5.4. y27ci 2013 ALFABETISMO

```{r, message=FALSE, warning=FALSE, echo = FALSE}

fig <- plot_ly(d, x = ~ d$y27ci, y = ~ d$Frecuencia, color = ~d$Alfabetismo, type = 'bar')%>% 
layout(title = "Institución que otorga pensión de viudez",
xaxis = list(title = " "),
yaxis = list(title = ""))
 
# fig <- ggplot2::diamonds

 
fig
```




6.(6-24) Tabla de Contingencia y27ct

### Viudez - Modalidad

y27ct: El mes pasado, ¿recibió ingresos por: Pensión de Viudez (Modalidad)?

```{r, message=FALSE, warning=FALSE, echo = FALSE}
#a <- ab$codigo
b <- ab$comuna
c <- ab$y27ct
d <- ab$r6
e <- ab$sexo
f <- ab$e1

# cross_tab = xtabs(ab$EXPC ~  unlist(c) + unlist(e),aggregate(ab$EXPC ~unlist(c) + unlist(e),ab,mean))
cross_tab = xtabs(ab$expc ~ unlist(b) + unlist(c) + unlist(d) + unlist(e) + unlist(f),aggregate(ab$expc ~ unlist(b) + unlist(c) + unlist(d) + unlist(e) + unlist(f) ,ab,mean))
tabla <- as.data.frame(cross_tab)
d <-tabla[!(tabla$Freq == 0),]
d$anio <- "2013"

names(d)[1] <- "Comuna"
names(d)[2] <- "y27ct"
names(d)[3] <- "Etnia"
names(d)[4] <- "Sexo"
names(d)[5] <- "Alfabetismo"
names(d)[6] <- "Frecuencia"
names(d)[7] <- "Año"


df_y27ct_2013 = merge( x = d, y = codigos_comunales, by = "Comuna", all.x = TRUE)

head(df_y27ct_2013,6)
```


6.1. y27ct 2013 COMUNA

```{r, message=FALSE, warning=FALSE, echo = FALSE}

fig <- plot_ly(d, x = ~ d$y27ct, y = ~ d$Frecuencia, color = ~d$Comuna, type = 'bar')%>% 
layout(title = "Modalidad de entrega de pensión de viudez",
xaxis = list(title = " "),
yaxis = list(title = ""))
 
# fig <- ggplot2::diamonds

 
fig
```

6.2 y27ct 2013 ETNIA

```{r, message=FALSE, warning=FALSE, echo = FALSE}

fig <- plot_ly(d, x = ~ d$y27ct, y = ~ d$Frecuencia, color = ~d$Etnia, type = 'bar')%>% 
layout(title = "Modalidad de entrega de pensión de viudez",
xaxis = list(title = " "),
yaxis = list(title = ""))
 
# fig <- ggplot2::diamonds

 
fig
```

6.3. y27ct 2013 SEXO

```{r, message=FALSE, warning=FALSE, echo = FALSE}

fig <- plot_ly(d, x = ~ d$y27ct, y = ~ d$Frecuencia, color = ~d$Sexo, type = 'bar')%>% 
layout(title = "Modalidad de entrega de pensión de viudez",
xaxis = list(title = " "),
yaxis = list(title = ""))
 
# fig <- ggplot2::diamonds

 
fig
```

6.4. y27ct 2013 ALFABETISMO

```{r, message=FALSE, warning=FALSE, echo = FALSE}

fig <- plot_ly(d, x = ~ d$y27ct, y = ~ d$Frecuencia, color = ~d$Alfabetismo, type = 'bar')%>% 
layout(title = "Modalidad de entrega de pensión de viudez",
xaxis = list(title = " "),
yaxis = list(title = ""))
 
# fig <- ggplot2::diamonds

 
fig
```







7.(7-24) Tabla de Contingencia y27di

### Orfandad - Institución

y27di: El mes pasado, ¿recibió ingresos por: Pensión de orfandad (Institución)?

```{r, message=FALSE, warning=FALSE, echo = FALSE}
#a <- ab$codigo
b <- ab$comuna
c <- ab$y27di
d <- ab$r6
e <- ab$sexo
f <- ab$e1

# cross_tab = xtabs(ab$EXPC ~  unlist(c) + unlist(e),aggregate(ab$EXPC ~unlist(c) + unlist(e),ab,mean))
cross_tab = xtabs(ab$expc ~ unlist(b) + unlist(c) + unlist(d) + unlist(e) + unlist(f),aggregate(ab$expc ~ unlist(b) + unlist(c) + unlist(d) + unlist(e) + unlist(f) ,ab,mean))
tabla <- as.data.frame(cross_tab)
d <-tabla[!(tabla$Freq == 0),]
d$anio <- "2013"

names(d)[1] <- "Comuna"
names(d)[2] <- "y27di"
names(d)[3] <- "Etnia"
names(d)[4] <- "Sexo"
names(d)[5] <- "Alfabetismo"
names(d)[6] <- "Frecuencia"
names(d)[7] <- "Año"


df_y27di_2013 = merge( x = d, y = codigos_comunales, by = "Comuna", all.x = TRUE)

head(df_y27di_2013,6)
```


7.1. y27di 2013 COMUNA

```{r, message=FALSE, warning=FALSE, echo = FALSE}

fig <- plot_ly(d, x = ~ d$y27di, y = ~ d$Frecuencia, color = ~d$Comuna, type = 'bar')%>% 
layout(title = "Institución que otorga pensión por orfandad",
xaxis = list(title = " "),
yaxis = list(title = ""))
 
# fig <- ggplot2::diamonds

 
fig
```

7.2. y27di 2013 ETNIA

```{r, message=FALSE, warning=FALSE, echo = FALSE}

fig <- plot_ly(d, x = ~ d$y27di, y = ~ d$Frecuencia, color = ~d$Etnia, type = 'bar')%>% 
layout(title = "Institución que otorga pensión por orfandad",
xaxis = list(title = " "),
yaxis = list(title = ""))
 
# fig <- ggplot2::diamonds

 
fig
```

7.3. y27di 2013 SEXO

```{r, message=FALSE, warning=FALSE, echo = FALSE}

fig <- plot_ly(d, x = ~ d$y27di, y = ~ d$Frecuencia, color = ~d$Sexo, type = 'bar')%>% 
layout(title = "Institución que otorga pensión por orfandad",
xaxis = list(title = " "),
yaxis = list(title = ""))
 
# fig <- ggplot2::diamonds

 
fig
```

7.4. y27di 2013 ALFABETISMO

```{r, message=FALSE, warning=FALSE, echo = FALSE}

fig <- plot_ly(d, x = ~ d$y27di, y = ~ d$Frecuencia, color = ~d$Alfabetismo, type = 'bar')%>% 
layout(title = "Institución que otorga pensión por orfandad",
xaxis = list(title = " "),
yaxis = list(title = ""))
 
# fig <- ggplot2::diamonds

 
fig
```




8.(8-24) Tabla de Contingencia y27dt

### Orfandad - Modalidad

y27dt: El mes pasado, ¿recibió ingresos por: Pensión de Orfandad (Modalidad)?

```{r, message=FALSE, warning=FALSE, echo = FALSE}
#a <- ab$codigo
b <- ab$comuna
c <- ab$y27dt
d <- ab$r6
e <- ab$sexo
f <- ab$e1

# cross_tab = xtabs(ab$EXPC ~  unlist(c) + unlist(e),aggregate(ab$EXPC ~unlist(c) + unlist(e),ab,mean))
cross_tab = xtabs(ab$expc ~ unlist(b) + unlist(c) + unlist(d) + unlist(e) + unlist(f),aggregate(ab$expc ~ unlist(b) + unlist(c) + unlist(d) + unlist(e) + unlist(f) ,ab,mean))
tabla <- as.data.frame(cross_tab)
d <-tabla[!(tabla$Freq == 0),]
d$anio <- "2013"

names(d)[1] <- "Comuna"
names(d)[2] <- "y27dt"
names(d)[3] <- "Etnia"
names(d)[4] <- "Sexo"
names(d)[5] <- "Alfabetismo"
names(d)[6] <- "Frecuencia"
names(d)[7] <- "Año"


df_y27dt_2013 = merge( x = d, y = codigos_comunales, by = "Comuna", all.x = TRUE)

head(df_y27dt_2013,6)
```


8.1. y27dt 2013 COMUNA

```{r, message=FALSE, warning=FALSE, echo = FALSE}

fig <- plot_ly(d, x = ~ d$y27dt, y = ~ d$Frecuencia, color = ~d$Comuna, type = 'bar')%>% 
layout(title = "Modalidad por la que recibe pensión por orfandad",
xaxis = list(title = " "),
yaxis = list(title = ""))
 
# fig <- ggplot2::diamonds

 
fig
```

8.2 y27dt 2013 ETNIA

```{r, message=FALSE, warning=FALSE, echo = FALSE}

fig <- plot_ly(d, x = ~ d$y27dt, y = ~ d$Frecuencia, color = ~d$Etnia, type = 'bar')%>% 
layout(title = "Modalidad por la que recibe pensión por orfandad",
xaxis = list(title = " "),
yaxis = list(title = ""))
 
# fig <- ggplot2::diamonds

 
fig
```

8.3. y27dt 2013 SEXO

```{r, message=FALSE, warning=FALSE, echo = FALSE}

fig <- plot_ly(d, x = ~ d$y27dt, y = ~ d$Frecuencia, color = ~d$Sexo, type = 'bar')%>% 
layout(title = "Modalidad por la que recibe pensión por orfandad",
xaxis = list(title = " "),
yaxis = list(title = ""))
 
# fig <- ggplot2::diamonds

 
fig
```

8.4. y27dt 2013 ALFABETISMO

```{r, message=FALSE, warning=FALSE, echo = FALSE}

fig <- plot_ly(d, x = ~ d$y27dt, y = ~ d$Frecuencia, color = ~d$Alfabetismo, type = 'bar')%>% 
layout(title = "Modalidad por la que recibe pensión por orfandad",
xaxis = list(title = " "),
yaxis = list(title = ""))
 
# fig <- ggplot2::diamonds

 
fig
```
