---
title: 'Corrección de las Casen'
subtitle: ''
author:
- name: VE - CC
  affiliation: DataIntelligence-Chile
date: "04-01-2020"
abstract: |
  Las Casen publicadas oficialmente poseen anomalías en sus factores de expansión comunal, [ir al link de descarga](http://observatorio.ministeriodesarrollosocial.gob.cl) los cuales son ausencias (Casen 2015) o errores (comuna de Primavera en el 2006). Asimismo, los codigos comunales no están homologados a los actuales. Éste documento presenta los códigos para la generación de bases de datos Casen corregidas, para la posterior construcción de tablas de contingencia que se presentan en el Rpubs: generador_ttcc-casen.
output: html_document
---

```{r setup, include=FALSE, message=FALSE, warning=FALSE, echo = FALSE}
knitr::opts_chunk$set(echo = TRUE)

suppressWarnings(library(RODBC))

library(ggplot2)
library(ggpubr)
library(markdown)
library(shiny)
library(shinythemes)
library(tidyverse)
library(magrittr)
library(lubridate)
library(plotly)
library(xts)
library(dygraphs)
library(kableExtra)
library(knitr)
library("readxl")
library(rsconnect)
library(dplyr)
library(summarytools)
library(epiDisplay)
#library(leaflet)
library(haven)
library(epiDisplay)
library("readxl")
library(expss)
library(hrbrthemes)
library(viridis)
library(viridisLite)
library(DescTools)
library(roperators)
library(shinycssloaders)
library(writexl)
library(labelled)
library(tidyverse)
library(haven)
library(readr)
library(sjmisc)
library(WriteXLS)


library(readstata13)
```

## Reparación 2006

### Acá debemos reparar Primavera y homologar los códigos al 2020.
[ir al documento de códigos actualizados](http://www.subdere.gov.cl/documentacion/c%C3%B3digos-%C3%BAnicos-territoriales-actualizados-al-06-de-septiembre-2018)

1 Leemos la base de datos original:

```{r}
casen_2006 <- read_sav("casen2006.sav")
```

2 Visibilizamos sus etiquetas:

```{r}
casen_2006_labeled  <- as_factor(casen_2006, only_labelled = TRUE)
```

3 Corroboramos el error para Primavera:

```{r}
Primavera <- subset(casen_2006_labeled, COMUNA == "Primavera")
head(Primavera$EXPC,5)
```
por definición los factores de expansión no pueden ser fracciones.

4 Comparamos con la población proyectada del INE para Provincia el 2006.	

```{r}
pob_chilena  <- readRDS("poblacion_chilena.rds")
pob_por_comuna_ine_2006 <- aggregate(pob_chilena$Poblacion.2006, by=list(Comuna=pob_chilena$Nombre.Comuna), FUN=sum)
Primavera <- subset(pob_por_comuna_ine_2006, Comuna == "Primavera")
Primavera
```

5 Obtenemos el FEXC provisional para Primavera:

```{r}
fexc_primavera <- round(909/272)
fexc_primavera
```
6 Obtengamos el diccionario comunal para la casen_2006, renombramos e invertimos el orden. Éste diccionario lo extraemos de la base de datos original:

```{r}
data_code <- stack(attr(casen_2006$COMUNA, 'labels'))
data_code <- data_code[c(2,1)]
names(data_code)[1] <- "COMUNA"
names(data_code)[2] <- "codigo"
head(data_code,10)
```

7 Lo corregimos:

```{r}
    data_code[270,2]<-11201
    data_code[8,2]<-15101
    data_code[178,2]<-16102
    data_code[9,2]<-15102
    data_code[2,2]<-1402
    data_code[177,2]<-16101
    data_code[182,2]<-16103
    data_code[96,2]<-6303
    data_code[179,2]<-16202
    data_code[180,2]<-16203
    data_code[181,2]<-16302
    data_code[3,2]<-1403
    data_code[287,2]<-13104
    data_code[261,2]<-14102
    data_code[183,2]<-16104
    data_code[262,2]<-14202
    data_code[11,2]<-15202
    data_code[4,2]<-1404
    data_code[292,2]<-13110
    data_code[263,2]<-14201
    data_code[264,2]<-14203
    data_code[265,2]<-14103
    data_code[66,2]<-5802
    data_code[266,2]<-14104
    data_code[267,2]<-14105
    data_code[268,2]<-14106
    data_code[89,2]<-6110
    data_code[184,2]<-16204
    data_code[185,2]<-16303
    data_code[68,2]<-5803
    data_code[271,2]<-14107
    data_code[272,2]<-14108
    data_code[186,2]<-16105
    data_code[5,2]<-1405
    data_code[187,2]<-16106
    data_code[188,2]<-16205
    data_code[6,2]<-1401
    data_code[10,2]<-15201
    data_code[246,2]<-16107
    data_code[49,2]<-5801
    data_code[92,2]<-6114
    data_code[190,2]<-16201
    data_code[191,2]<-16206
    data_code[273,2]<-14204
    data_code[192,2]<-16301
    data_code[193,2]<-16304
    data_code[194,2]<-16108
    data_code[195,2]<-16305
    data_code[286,2]<-13505
    data_code[196,2]<-16207
    data_code[260,2]<-14101
    data_code[51,2]<-5804
    data_code[197,2]<-16109
```

8 Hacemos un left-join para integrar correctamente los códigos:

```{r}
df_final = merge( x = casen_2006_labeled, y = data_code, by = "COMUNA", all.x = TRUE)
```

9 Corregimos los factores de expansión para Primavera:

```{r}
df_final$EXPC[(df_final$COMUNA == "Primavera")] <- 3
```

10 Guardamos el rds:

```{r}
#saveRDS(df_final, file = "casen_2006_c.rds")
```


## Reparación 2009

```{r}
casen_2009 <- read_sav("Casen2009.sav")

```

```{r}
casen_2009_labeled  <- as_factor(casen_2009, only_labelled = TRUE)
```

```{r}
data_code <- stack(attr(casen_2009$COMUNA, 'labels'))
data_code <- data_code[c(2,1)]
names(data_code)[2] <- "codigo"
names(data_code)[1] <- "COMUNA"
head(data_code,10)
```

```{r}
    data_code[253,2]<-16102
    data_code[149,2]<-16101
    data_code[150,2]<-16103
    data_code[305,2]<-16202
    data_code[306,2]<-16203
    data_code[44,2]<-16302
    data_code[45,2]<-16104
    data_code[106,2]<-5802
    data_code[332,2]<-16204
    data_code[46,2]<-16303
    data_code[107,2]<-5803
    data_code[47,2]<-16105
    data_code[48,2]<-16106
    data_code[307,2]<-16205
    data_code[254,2]<-16107
    data_code[98,2]<-5801
    data_code[308,2]<-16201
    data_code[309,2]<-16206
    data_code[49,2]<-16301
    data_code[310,2]<-16304
    data_code[311,2]<-16108
    data_code[255,2]<-16305
    data_code[256,2]<-16207
    data_code[99,2]<-5804
    data_code[312,2]<-16109
```


```{r}
df_final = merge( x = casen_2009_labeled, y = data_code, by = "COMUNA", all.x = TRUE)
```
```{r}
#saveRDS(df_final, file = "casen_2009_c.rds")
```


## Reparación 2011

```{r}
casen_2011 <- read_sav("Casen2011.sav")

```

```{r}
casen_2011_labeled  <- as_factor(casen_2011, only_labelled = TRUE)
```

```{r}
data_code <- stack(attr(casen_2011$comuna, 'labels'))
data_code <- data_code[c(2,1)]
names(data_code)[1] <- "comuna"
names(data_code)[2] <- "codigo"
head(data_code,10)
```

```{r}
    data_code[171,2]<-16101
    data_code[172,2]<-16102
    data_code[173,2]<-16202
    data_code[174,2]<-16203
    data_code[175,2]<-16302
    data_code[176,2]<-16103
    data_code[177,2]<-16104
    data_code[178,2]<-16204
    data_code[179,2]<-16303
    data_code[180,2]<-16105
    data_code[181,2]<-16106
    data_code[182,2]<-16205
    data_code[183,2]<-16107
    data_code[184,2]<-16201
    data_code[185,2]<-16206
    data_code[186,2]<-16301
    data_code[187,2]<-16304
    data_code[188,2]<-16108
    data_code[189,2]<-16305
    data_code[190,2]<-16207
    data_code[191,2]<-16109
```

```{r}
df_final = merge( x = casen_2011_labeled, y = data_code, by = "comuna", all.x = TRUE)
```
```{r}
#saveRDS(df_final, file = "casen_2011_c.rds")
```

<!-- ## Reparación 2013 -->

<!-- ```{r} -->
<!-- casen_2013 <- read_sav("Casen2013.sav") -->
<!-- ``` -->

<!-- ```{r} -->
<!-- casen_2013_labeled  <- as_factor(casen_2013, only_labelled = TRUE) -->
<!-- ``` -->

<!-- ```{r} -->
<!-- data_code <- stack(attr(casen_2013$comuna, 'labels')) -->


<!-- data_code <- data_code[c(2,1)] -->
<!-- names(data_code)[1] <- "comuna" -->
<!-- names(data_code)[2] <- "codigo" -->
<!-- #data_code -->
<!-- ``` -->


<!-- ```{r} -->
<!--     data_code[171,2]<-16101 -->
<!--     data_code[172,2]<-16102 -->
<!--     data_code[173,2]<-16202 -->
<!--     data_code[174,2]<-16203 -->
<!--     data_code[175,2]<-16302 -->
<!--     data_code[176,2]<-16103 -->
<!--     data_code[177,2]<-16104 -->
<!--     data_code[178,2]<-16204 -->
<!--     data_code[179,2]<-16303 -->
<!--     data_code[180,2]<-16105 -->
<!--     data_code[181,2]<-16106 -->
<!--     data_code[182,2]<-16205 -->
<!--     data_code[183,2]<-16107 -->
<!--     data_code[184,2]<-16201 -->
<!--     data_code[185,2]<-16206 -->
<!--     data_code[186,2]<-16301 -->
<!--     data_code[187,2]<-16304 -->
<!--     data_code[188,2]<-16108 -->
<!--     data_code[189,2]<-16305 -->
<!--     data_code[190,2]<-16207 -->
<!--     data_code[191,2]<-16109 -->
<!-- ``` -->


<!-- ```{r} -->
<!-- df_final = merge( x = casen_2013_labeled, y = data_code, by = "comuna", all.x = TRUE) -->
<!-- ``` -->
<!-- ```{r} -->
<!-- #saveRDS(df_final, file = "casen_2013_c.rds") -->
<!-- ``` -->


<!-- ## Reparación 2015 -->

<!-- ```{r} -->
<!-- dataset2015  <- read_sav("casen2015.sav") -->
<!-- dataset2015_fexc = read_sav("Casen 2015_FE todasComunas.sav") -->
<!-- ``` -->





<!-- Acá hay que tener cuidado porque las observaciones quedan individualizadas por la unión de dos columnas, folio y o, por lo que hay que construir nuevas columnas en ambos datasets para poder hacer el join adecuado. -->

<!-- ```{r} -->
<!-- dataset2015$identificador <- paste(dataset2015$folio,dataset2015$o) -->
<!-- dataset2015_fexc$identificador <- paste(dataset2015_fexc$folio,dataset2015_fexc$o) -->
<!-- ``` -->

<!-- Hacemos la unión con los factores de expansión correctos: -->

<!-- ```{r} -->
<!-- df_2015_final = merge( x = dataset2015, y = dataset2015_fexc, by = "identificador", all.x = TRUE) -->
<!-- ``` -->





<!-- ```{r} -->
<!-- casen_2015_labeled  <- as_factor(df_2015_final, only_labelled = TRUE) -->
<!-- ``` -->





<!-- ```{r} -->
<!-- data_code <- stack(attr(df_2015_final$comuna, 'labels')) -->
<!-- names(data_code)[2] <- "comuna" -->

<!-- data_code <- data_code[c(2,1)] -->
<!-- names(data_code)[1] <- "comuna" -->
<!-- names(data_code)[2] <- "codigo" -->
<!-- #data_code -->
<!-- ``` -->

<!-- ```{r} -->
<!--     data_code[171,2]<-16101 -->
<!--     data_code[172,2]<-16102 -->
<!--     data_code[173,2]<-16202 -->
<!--     data_code[174,2]<-16203 -->
<!--     data_code[175,2]<-16302 -->
<!--     data_code[176,2]<-16103 -->
<!--     data_code[177,2]<-16104 -->
<!--     data_code[178,2]<-16204 -->
<!--     data_code[179,2]<-16303 -->
<!--     data_code[180,2]<-16105 -->
<!--     data_code[181,2]<-16106 -->
<!--     data_code[182,2]<-16205 -->
<!--     data_code[183,2]<-16107 -->
<!--     data_code[184,2]<-16201 -->
<!--     data_code[185,2]<-16206 -->
<!--     data_code[186,2]<-16301 -->
<!--     data_code[187,2]<-16304 -->
<!--     data_code[188,2]<-16108 -->
<!--     data_code[189,2]<-16305 -->
<!--     data_code[190,2]<-16207 -->
<!--     data_code[191,2]<-16109 -->
<!-- ``` -->


<!-- ```{r} -->
<!-- df_final = merge( x = casen_2015_labeled, y = data_code, by = "comuna", all.x = TRUE) -->
<!-- ``` -->





<!-- ```{r} -->
<!-- #saveRDS(df_final, file = "casen_2015_c.rds") -->
<!-- ``` -->



<!-- ## Reparación 2017 -->

<!-- ```{r} -->
<!-- dataset2017  <- read_sav("casen2017.sav") -->

<!-- ``` -->

<!-- ```{r} -->
<!-- casen_2017_labeled  <- as_factor(dataset2017, only_labelled = TRUE) -->
<!-- ``` -->

<!-- ```{r} -->
<!-- data_code <- stack(attr(dataset2017$comuna, 'labels')) -->
<!-- data_code <- data_code[c(2,1)] -->
<!-- names(data_code)[1] <- "comuna" -->
<!-- names(data_code)[2] <- "codigo" -->
<!-- #data_code -->
<!-- ``` -->



<!-- ```{r} -->
<!--     data_code[172,2]<-16102 -->
<!--     data_code[171,2]<-16101 -->
<!--     data_code[176,2]<-16103 -->
<!--     data_code[173,2]<-16202 -->
<!--     data_code[174,2]<-16203 -->
<!--     data_code[175,2]<-16302 -->
<!--     data_code[177,2]<-16104 -->
<!--     data_code[178,2]<-16204 -->
<!--     data_code[179,2]<-16303 -->
<!--     data_code[180,2]<-16105 -->
<!--     data_code[181,2]<-16106 -->
<!--     data_code[182,2]<-16205 -->
<!--     data_code[183,2]<-16107 -->
<!--     data_code[184,2]<-16201 -->
<!--     data_code[185,2]<-16206 -->
<!--     data_code[186,2]<-16301 -->
<!--     data_code[187,2]<-16304 -->
<!--     data_code[188,2]<-16108 -->
<!--     data_code[189,2]<-16305 -->
<!--     data_code[190,2]<-16207 -->
<!--     data_code[191,2]<-16109 -->
<!-- ``` -->

<!-- ```{r} -->
<!-- df_final = merge( x = casen_2017_labeled, y = data_code, by = "comuna", all.x = TRUE) -->
<!-- ``` -->
<!-- ```{r} -->
<!-- #saveRDS(df_final, file = "casen_2017_c.rds") -->
<!-- ``` -->




