---
title: |
  <br>
  <font size="14">
  Los ingresos totales de los chilenos desde el 2006 al 2017 </font>
author:
- name: VE-MS-CC
  affiliation: DataIntelligence
subtitle: |
  Ingresos totales de las personas 2006-2017
date: "Viernes 07-05-2021"
abstract: |

  En nuestro artículo https://rpubs.com/dataintelligence/la_construccion_de_los_ingresos_2, defendimos el análisis de 4 ingresos. En éste trabajo generamos una tabla consolidada cuya variable de estudio es el ingreso total de las personas. Se corrige un error producto de una mala categorización y se revisamos el acto de calcular promedios de promedios.

header-includes:
   - \usepackage[]{babel}
output: 
  html_document:
      theme: flatly
---

```{r , message=FALSE, warning=FALSE, include = FALSE, echo = FALSE}
library(RPostgreSQL)
library(devtools)
library(remotes)
library(DBI)
library(tidyverse)
library(kableExtra)
library(reldist)
library("readxl")
library("writexl")
library(kableExtra)




```

## Índice{#invtest1}

## [1. Introducción](#a301) 

## [1. Promedios de promedios](#a302)


**Éste programa corre con la version R-3.6.3**

## 1. Introducción {#a301}

[(volver al índice)](#invtest1)



<!-- falta hacer tabas de migra con ingresos(27-01-21) -->
<!-- generar tablas de variable que falta -->
<!-- graficas con vivienda -->



<hr style="height:1px;border-width:1;color:Gray;background-color:Gray">

<br>

### 2006

1 Leemos nuestra base de datos original

```{r}
dataset_2006 <- readRDS(file = "casen_2006_c.rds")
```

2 Asignamos el nombre de nuestra variable a ab

```{r}
ab <- dataset_2006
```

3 Llamamos a nuestros diccionarios

Los diccionarios contienen dos columnas. Una recoge todas las alternativas posible de respuesta que pueden aparecer en un campo de un dataframe para con un posterior merge reemplazarlas con las correspondencias en la columna de la derecha y así poder homologar para todos los años.

```{r}
alfabetismo <- read_xlsx("alfabetismo_unicos.xlsx")
categorias <- read_xlsx("categorias_etnia.xlsx")
```

```{r}
kbl(alfabetismo) %>%
kable_styling(bootstrap_options = c("striped", "hover")) %>%
kable_paper() %>%
scroll_box(width = "150%", height = "500px")
```
```{r}
kbl(categorias) %>%
kable_styling(bootstrap_options = c("striped", "hover")) %>%
kable_paper() %>%
scroll_box(width = "150%", height = "500px")

```


4 Leemos los nombres de sus cabeceras para verificar que coincidan para hacer el futuro merge:

```{r}
names(alfabetismo)
```
```{r}
names(categorias)
```

5 Renombramos si es el caso con los nombres adecuados:

```{r}
names(alfabetismo)[1] <- "E1"
names(categorias)[1] <- "T4"
```

6 Hacemos el merge para corregir las categorias de alfabetismo:

```{r}
dataset_2006_a = merge( x = ab, y = alfabetismo, by = "E1", all.x = TRUE)
```

7 Hacemos el merge para corregir las categorias de etnia:

```{r}
dataset_2006_b = merge( x = dataset_2006_a, y = categorias, by = "T4", all.x = TRUE)
```

8 asignamos el valor de nuestro dataframe modificado a nuestra variable de trabajo ab

```{r}
ab <- dataset_2006_b
```

9 Eliminamos los outliers:

```{r}
# Eliminamos del dataframe los registros que no posean valores en la columna del ingreso total:
ab <- ab[!is.na(ab$YTOTAJ),]

# Excluimos los outliers
Q <- quantile(ab$YTOTAJ, probs=c(.25, .75), na.rm = FALSE)
iqr <- IQR(ab$YTOTAJ)
eliminated <- subset(ab, ab$YTOTAJ > (Q[1] - 1.5*iqr) & ab$YTOTAJ < (Q[2]+1.5*iqr))
eliminated <- data.frame(lapply(eliminated, as.character), stringsAsFactors=FALSE)

# despleguemos los primeros 100 registros en pantalla del subset creado:
# eliminated_100 <- eliminated[c(1:100),]
# eliminated_100 %>%  kbl() %>%
# kable_material(c("striped", "hover"), font_size = 12)%>%
#    scroll_box(width = "100%", height = "500px")

# eliminated_100


```



10 Calculamos promedios, ds y gini para el dataframe eliminated asegurandonos de tener correctamente asignados los nombres de las nuevas columnas corregidas de etnia y alfabetismo:



```{r, message=FALSE, warning=FALSE, results='hide'}
b <-  as.numeric(eliminated$YTOTAJ)
a <- eliminated$COMUNA
c <- eliminated$categorias_etnicas
d <- eliminated$cat_alfa
e <- eliminated$SEXO

# Calculamos los promedios de ingreso grupales, la desviación estandar del rango y el coeficiente de Gini:
promedios_grupales <-aggregate(b, by=list(a,c,d,e), FUN = mean , na.rm=TRUE )
promedios_grupales_sd <-aggregate(b, by=list(a,c,d,e), FUN = sd , na.rm=TRUE )
promedios_grupales_gini <-aggregate(b, by=list(a,c,d,e), FUN = gini  )

# Asignamos nuevas columnas a la tabla base con medias y sd:
promedios_grupales$sd <- promedios_grupales_sd$x
promedios_grupales$gini <- promedios_grupales_gini$x

# Eliminamos los valores que no tengan desviacion standard, pues implican registros unicos.
promedios_grupales <-promedios_grupales[!(is.na(promedios_grupales$sd)),]

# promedios_grupales_100 <- promedios_grupales[c(1:100),]

# promedios_grupales_100 %>%  kbl() %>% kable_material(c("striped", "hover"), font_size = 12)%>%
#    scroll_box(width = "100%", height = "500px")

# promedios_grupales_100


```

```{r}
#Asignamos nombres con sentido a las cabeceras:
names(promedios_grupales)[1] <- "comuna"
names(promedios_grupales)[2] <- "Etnia"
names(promedios_grupales)[3] <- "Alfabetismo"
names(promedios_grupales)[4] <- "sexo"
names(promedios_grupales)[5] <- "promedio"
names(promedios_grupales)[6] <- "sd"
names(promedios_grupales)[7] <- "gini"
promedios_grupales$año <- "2006"
```

```{r}
codigos_comunales <- readRDS(file = "codigos_comunales_2006.rds")
names(codigos_comunales)[1] <- "código"
names(codigos_comunales)[2] <- "comuna"
```

```{r}
df_2006 = merge( x = promedios_grupales, y = codigos_comunales, by = "comuna", all.x = TRUE)
# head(df_2006,50) %>%  kbl() %>% kable_material(c("striped", "hover"), font_size = 12)%>%
# scroll_box(width = "100%", height = "500px")
```


```{r}
#head(df_2006,10)
# df_2006

```



```{r}
# write_xlsx(df_2006,"df_2006.xlsx")
```

Verificacion de que no existan categorizaciones repetidas

```{r}
unicos <- df_2006[,c(1,2,3,4)]
```

```{r}
# unicos
```




### 2009

```{r}
dataset_2009 <- readRDS(file = "casen_2009_c.rds")

```

```{r}
ab <- dataset_2009
```

```{r}
names(alfabetismo)
```

```{r}
names(categorias)
```

```{r}
names(alfabetismo)[1] <- "E1"
names(categorias)[1] <- "T5"
```


```{r}
dataset_2009_a = merge( x = ab, y = alfabetismo, by = "E1", all.x = TRUE)
```


```{r}
dataset_2009_b = merge( x = dataset_2009_a, y = categorias, by = "T5", all.x = TRUE)
```



```{r}
ab <- dataset_2009_b
```




```{r}
# Eliminamos del dataframe los registros que no posean valores en la columna del ingreso total:
ab <- ab[!is.na(ab$YTOTAJ),]

# Excluimos los outliers
Q <- quantile(ab$YTOTAJ, probs=c(.25, .75), na.rm = FALSE)
iqr <- IQR(ab$YTOTAJ)
eliminated <- subset(ab, ab$YTOTAJ > (Q[1] - 1.5*iqr) & ab$YTOTAJ < (Q[2]+1.5*iqr))
eliminated <- data.frame(lapply(eliminated, as.character), stringsAsFactors=FALSE)

# despleguemos los primeros 100 registros en pantalla del subset creado:
eliminated_100 <- eliminated[c(1:100),]
# eliminated_100 %>%  kbl() %>%
# kable_material(c("striped", "hover"), font_size = 12)%>%
#    scroll_box(width = "100%", height = "500px")
```

```{r, message=FALSE, warning=FALSE, results='hide'}
b <-  as.numeric(eliminated$YTOTAJ)
a <- eliminated$COMUNA
c <- eliminated$categorias_etnicas
d <- eliminated$cat_alfa
e <- eliminated$SEXO

# Calculamos los promedios de ingreso grupales, la desviación estandar del rango y el coeficiente de Gini:
promedios_grupales <-aggregate(b, by=list(a,c,d,e), FUN = mean , na.rm=TRUE )
promedios_grupales_sd <-aggregate(b, by=list(a,c,d,e), FUN = sd , na.rm=TRUE )
promedios_grupales_gini <-aggregate(b, by=list(a,c,d,e), FUN = gini  )

# Asignamos nuevas columnas a la tabla base con medias y sd:
promedios_grupales$sd <- promedios_grupales_sd$x
promedios_grupales$gini <- promedios_grupales_gini$x

# Eliminamos los valores que no tengan desviacion standard, pues implican registros unicos.
promedios_grupales <-promedios_grupales[!(is.na(promedios_grupales$sd)),]

promedios_grupales_100 <- promedios_grupales[c(1:100),]

# 
# 
# promedios_grupales_100 %>%  kbl() %>% kable_material(c("striped", "hover"), font_size = 12)%>%
#    scroll_box(width = "100%", height = "500px")
```

```{r}
#Asignamos nombres con sentido a las cabeceras:
names(promedios_grupales)[1] <- "comuna"
names(promedios_grupales)[2] <- "Etnia"
names(promedios_grupales)[3] <- "Alfabetismo"
names(promedios_grupales)[4] <- "sexo"
names(promedios_grupales)[5] <- "promedio"
names(promedios_grupales)[6] <- "sd"
names(promedios_grupales)[7] <- "gini"
promedios_grupales$año <- "2009"
```

```{r}
codigos_comunales <- readRDS(file = "codigos_comunales_2009.rds")
names(codigos_comunales)[1] <- "código"
names(codigos_comunales)[2] <- "comuna"
```

```{r}
df_2009 = merge( x = promedios_grupales, y = codigos_comunales, by = "comuna", all.x = TRUE)

```


```{r}
# df_2009
```



Verificacion de que no existan categorizaciones repetidas

```{r}
unicos <- df_2009[,c(1,2,3,4)]
```

```{r}
# unicos
```










### 2011

```{r}
dataset_2011 <- readRDS(file = "casen_2011_c.rds")
```

```{r}
ab <- dataset_2011
```





```{r}
names(alfabetismo)
```


```{r}
names(categorias)
```

```{r}
names(alfabetismo)[1] <- "e1"
names(categorias)[1] <- "r6"
```





```{r}
dataset_2011_a = merge( x = ab, y = alfabetismo, by = "e1", all.x = TRUE)
```


```{r}
dataset_2011_b = merge( x = dataset_2011_a, y = categorias, by = "r6", all.x = TRUE)
```



```{r}
ab <- dataset_2011_b
```





```{r}
# Eliminamos del dataframe los registros que no posean valores en la columna del ingreso total:
ab <- ab[!is.na(ab$ytotaj),]

```

```{r}
# Excluimos los outliers
Q <- quantile(ab$ytotaj, probs=c(.25, .75), na.rm = FALSE)
iqr <- IQR(ab$ytotaj)
eliminated <- subset(ab, ab$ytotaj > (Q[1] - 1.5*iqr) & ab$ytotaj < (Q[2]+1.5*iqr))
eliminated <- data.frame(lapply(eliminated, as.character), stringsAsFactors=FALSE)

# despleguemos los primeros 100 registros en pantalla del subset creado:
eliminated_100 <- eliminated[c(1:100),]
# eliminated_100 %>%  kbl() %>%
# kable_material(c("striped", "hover"), font_size = 12)%>%
#    scroll_box(width = "100%", height = "500px")
```

```{r, message=FALSE, warning=FALSE, results='hide'}
b <-  as.numeric(eliminated$ytotaj)
a <- eliminated$comuna
c <- eliminated$categorias_etnicas
d <- eliminated$cat_alfa
e <- eliminated$sexo

# Calculamos los promedios de ingreso grupales, la desviación estandar del rango y el coeficiente de Gini:
promedios_grupales <-aggregate(b, by=list(a,c,d,e), FUN = mean , na.rm=TRUE )
promedios_grupales_sd <-aggregate(b, by=list(a,c,d,e), FUN = sd , na.rm=TRUE )
promedios_grupales_gini <-aggregate(b, by=list(a,c,d,e), FUN = gini  )

# Asignamos nuevas columnas a la tabla base con medias y sd:
promedios_grupales$sd <- promedios_grupales_sd$x
promedios_grupales$gini <- promedios_grupales_gini$x

# Eliminamos los valores que no tengan desviacion standard, pues implican registros unicos.
promedios_grupales <-promedios_grupales[!(is.na(promedios_grupales$sd)),]

promedios_grupales_100 <- promedios_grupales[c(1:100),]

# promedios_grupales_100 %>%  kbl() %>% kable_material(c("striped", "hover"), font_size = 12)%>%
#    scroll_box(width = "100%", height = "500px")
```

```{r}
#Asignamos nombres con sentido a las cabeceras:
names(promedios_grupales)[1] <- "comuna"
names(promedios_grupales)[2] <- "Etnia"
names(promedios_grupales)[3] <- "Alfabetismo"
names(promedios_grupales)[4] <- "sexo"
names(promedios_grupales)[5] <- "promedio"
names(promedios_grupales)[6] <- "sd"
names(promedios_grupales)[7] <- "gini"
promedios_grupales$año <- "2011"
```

```{r}
codigos_comunales <- readRDS(file = "codigos_comunales_2011-2017.rds")
names(codigos_comunales)[1] <- "código"
names(codigos_comunales)[2] <- "comuna"
```

```{r}
df_2011 = merge( x = promedios_grupales, y = codigos_comunales, by = "comuna", all.x = TRUE)


```

```{r}
# df_2011
```



Verificacion de que no existan categorizaciones repetidas

```{r}
unicos <- df_2011[,c(1,2,3,4)]
```

```{r}
# unicos
```
















### 2013

```{r}
dataset_2013 <- readRDS(file = "casen_2013_c.rds")
```

```{r}
ab <- dataset_2013
```




```{r}
names(alfabetismo)
```


```{r}
names(categorias)
```

```{r}
names(alfabetismo)[1] <- "e1"
names(categorias)[1] <- "r6"
```




```{r}
dataset_2013_a = merge( x = ab, y = alfabetismo, by = "e1", all.x = TRUE)
```


```{r}
dataset_2013_b = merge( x = dataset_2013_a, y = categorias, by = "r6", all.x = TRUE)
```



```{r}
ab <- dataset_2013_b
```








```{r}
# Eliminamos del dataframe los registros que no posean valores en la columna del ingreso total:
ab <- ab[!is.na(ab$ytotcor),]

```

```{r}
# Excluimos los outliers
Q <- quantile(ab$ytotcor, probs=c(.25, .75), na.rm = FALSE)
iqr <- IQR(ab$ytotcor)
eliminated <- subset(ab, ab$ytotcor > (Q[1] - 1.5*iqr) & ab$ytotcor < (Q[2]+1.5*iqr))
eliminated <- data.frame(lapply(eliminated, as.character), stringsAsFactors=FALSE)

# despleguemos los primeros 100 registros en pantalla del subset creado:
eliminated_100 <- eliminated[c(1:100),]
# eliminated_100 %>%  kbl() %>%
# kable_material(c("striped", "hover"), font_size = 12)%>%
#    scroll_box(width = "100%", height = "500px")
```

```{r, message=FALSE, warning=FALSE, results='hide'}
b <-  as.numeric(eliminated$ytotcor)
a <- eliminated$comuna
c <- eliminated$categorias_etnicas
d <- eliminated$cat_alfa
e <- eliminated$sexo

# Calculamos los promedios de ingreso grupales, la desviación estandar del rango y el coeficiente de Gini:
promedios_grupales <-aggregate(b, by=list(a,c,d,e), FUN = mean , na.rm=TRUE )
promedios_grupales_sd <-aggregate(b, by=list(a,c,d,e), FUN = sd , na.rm=TRUE )
promedios_grupales_gini <-aggregate(b, by=list(a,c,d,e), FUN = gini  )

# Asignamos nuevas columnas a la tabla base con medias y sd:
promedios_grupales$sd <- promedios_grupales_sd$x
promedios_grupales$gini <- promedios_grupales_gini$x

# Eliminamos los valores que no tengan desviacion standard, pues implican registros unicos.
promedios_grupales <-promedios_grupales[!(is.na(promedios_grupales$sd)),]

promedios_grupales_100 <- promedios_grupales[c(1:100),]



# promedios_grupales_100 %>%  kbl() %>% kable_material(c("striped", "hover"), font_size = 12)%>%
#    scroll_box(width = "100%", height = "500px")
```

```{r}
#Asignamos nombres con sentido a las cabeceras:
names(promedios_grupales)[1] <- "comuna"
names(promedios_grupales)[2] <- "Etnia"
names(promedios_grupales)[3] <- "Alfabetismo"
names(promedios_grupales)[4] <- "sexo"
names(promedios_grupales)[5] <- "promedio"
names(promedios_grupales)[6] <- "sd"
names(promedios_grupales)[7] <- "gini"
promedios_grupales$año <- "2013"
```

```{r}
codigos_comunales <- readRDS(file = "codigos_comunales_2011-2017.rds")
names(codigos_comunales)[1] <- "código"
names(codigos_comunales)[2] <- "comuna"
```

```{r}
df_2013 = merge( x = promedios_grupales, y = codigos_comunales, by = "comuna", all.x = TRUE)

```

```{r}
# df_2013
```



Verificacion de que no existan categorizaciones repetidas

```{r}
unicos <- df_2013[,c(1,2,3,4)]
```

```{r}
# unicos
```

### guardamos los cuatro primeros en rds:

```{r}
unidos_los_cuatro <- rbind(df_2006,df_2009,df_2011,df_2013)
```

```{r}
saveRDS(unidos_los_cuatro,"unidos_los_cuatro.rds")
```




### 2015

```{r}
dataset_2015 <- readRDS(file = "casen_2015_c.rds")
```

```{r}
ab <- dataset_2015
```









```{r}
names(alfabetismo)
```


```{r}
names(categorias)
```

```{r}
# names(alfabetismo)[1] <- "e1"
names(categorias)[1] <- "r3"
```




```{r}
dataset_2015_a = merge( x = ab, y = alfabetismo, by = "e1", all.x = TRUE)
```




```{r}
dataset_2015_b = merge( x = dataset_2015_a, y = categorias, by = "r3", all.x = TRUE)
```



```{r}
ab <- dataset_2015_b
```







```{r}
# Eliminamos del dataframe los registros que no posean valores en la columna del ingreso total:
ab <- ab[!is.na(ab$ytotcor),]

```

```{r}
# Excluimos los outliers
Q <- quantile(ab$ytotcor, probs=c(.25, .75), na.rm = FALSE)
iqr <- IQR(ab$ytotcor)
eliminated <- subset(ab, ab$ytotcor > (Q[1] - 1.5*iqr) & ab$ytotcor < (Q[2]+1.5*iqr))
eliminated <- data.frame(lapply(eliminated, as.character), stringsAsFactors=FALSE)

# despleguemos los primeros 100 registros en pantalla del subset creado:
eliminated_100 <- eliminated[c(1:100),]
# eliminated_100 %>%  kbl() %>%
# kable_material(c("striped", "hover"), font_size = 12)%>%
#    scroll_box(width = "100%", height = "500px")
```





```{r, message=FALSE, warning=FALSE, results='hide'}
b <-  as.numeric(eliminated$ytotcor)
a <- eliminated$comuna
c <- eliminated$categorias_etnicas
d <- eliminated$cat_alfa
e <- eliminated$sexo

# Calculamos los promedios de ingreso grupales, la desviación estandar del rango y el coeficiente de Gini:
promedios_grupales <-aggregate(b, by=list(a,c,d,e), FUN = mean , na.rm=TRUE )
promedios_grupales_sd <-aggregate(b, by=list(a,c,d,e), FUN = sd , na.rm=TRUE )
promedios_grupales_gini <-aggregate(b, by=list(a,c,d,e), FUN = gini  )

# Asignamos nuevas columnas a la tabla base con medias y sd:
promedios_grupales$sd <- promedios_grupales_sd$x
promedios_grupales$gini <- promedios_grupales_gini$x

# Eliminamos los valores que no tengan desviacion standard, pues implican registros unicos.
promedios_grupales <-promedios_grupales[!(is.na(promedios_grupales$sd)),]

promedios_grupales_100 <- promedios_grupales[c(1:100),]

# promedios_grupales_100 %>%  kbl() %>% kable_material(c("striped", "hover"), font_size = 12)%>%
#    scroll_box(width = "100%", height = "500px")
```

```{r}
#Asignamos nombres con sentido a las cabeceras:
names(promedios_grupales)[1] <- "comuna"
names(promedios_grupales)[2] <- "Etnia"
names(promedios_grupales)[3] <- "Alfabetismo"
names(promedios_grupales)[4] <- "sexo"
names(promedios_grupales)[5] <- "promedio"
names(promedios_grupales)[6] <- "sd"
names(promedios_grupales)[7] <- "gini"
promedios_grupales$año <- "2015"
```

```{r}
codigos_comunales <- readRDS(file = "codigos_comunales_2011-2017.rds")
names(codigos_comunales)[1] <- "código"
names(codigos_comunales)[2] <- "comuna"
```

```{r}
df_2015 = merge( x = promedios_grupales, y = codigos_comunales, by = "comuna", all.x = TRUE)

```

```{r}
# df_2015
```


Verificacion de que no existan categorizaciones repetidas

```{r}
unicos <- df_2015[,c(1,2,3,4)]
```

```{r}
# unicos
```





### 2017

```{r}
dataset_2017 <- readRDS(file = "casen_2017_c.rds")
```

```{r}
ab <- dataset_2017
```



debemos nombrar correctamente las columnas del dataframe para el merge

```{r}
names(alfabetismo)
```


```{r}
names(categorias)
```



```{r}
dataset_2017_a = merge( x = ab, y = alfabetismo, by = "e1", all.x = TRUE)
```


```{r}
dataset_2017_b = merge( x = dataset_2017_a, y = categorias, by = "r3", all.x = TRUE)
```



```{r}
ab <- dataset_2017_b
```


```{r}

```







```{r}
# Eliminamos del dataframe los registros que no posean valores en la columna del ingreso total:
ab <- ab[!is.na(ab$ytotcor),]

```

```{r}
# Excluimos los outliers
Q <- quantile(ab$ytotcor, probs=c(.25, .75), na.rm = FALSE)
iqr <- IQR(ab$ytotcor)
eliminated <- subset(ab, ab$ytotcor > (Q[1] - 1.5*iqr) & ab$ytotcor < (Q[2]+1.5*iqr))
eliminated <- data.frame(lapply(eliminated, as.character), stringsAsFactors=FALSE)

# despleguemos los primeros 100 registros en pantalla del subset creado:
eliminated_100 <- eliminated[c(1:100),]
# eliminated_100 %>%  kbl() %>%
# kable_material(c("striped", "hover"), font_size = 12)%>%
#    scroll_box(width = "100%", height = "500px")
```

```{r, message=FALSE, warning=FALSE, results='hide'}
b <-  as.numeric(eliminated$ytotcor)
a <- eliminated$comuna
c <- eliminated$categorias_etnicas
d <- eliminated$cat_alfa
e <- eliminated$sexo

# Calculamos los promedios de ingreso grupales, la desviación estandar del rango y el coeficiente de Gini:
promedios_grupales <-aggregate(b, by=list(a,c,d,e), FUN = mean , na.rm=TRUE )
promedios_grupales_sd <-aggregate(b, by=list(a,c,d,e), FUN = sd , na.rm=TRUE )
promedios_grupales_gini <-aggregate(b, by=list(a,c,d,e), FUN = gini  )

# Asignamos nuevas columnas a la tabla base con medias y sd:
promedios_grupales$sd <- promedios_grupales_sd$x
promedios_grupales$gini <- promedios_grupales_gini$x

# Eliminamos los valores que no tengan desviacion standard, pues implican registros unicos.
promedios_grupales <-promedios_grupales[!(is.na(promedios_grupales$sd)),]

# promedios_grupales %>%  kbl() %>% kable_material(c("striped", "hover"), font_size = 12)%>%
#    scroll_box(width = "100%", height = "500px")
```

```{r}
#Asignamos nombres con sentido a las cabeceras:
names(promedios_grupales)[1] <- "comuna"
names(promedios_grupales)[2] <- "Etnia"
names(promedios_grupales)[3] <- "Alfabetismo"
names(promedios_grupales)[4] <- "sexo"
names(promedios_grupales)[5] <- "promedio"
names(promedios_grupales)[6] <- "sd"
names(promedios_grupales)[7] <- "gini"
promedios_grupales$año <- "2017"
```

```{r}
codigos_comunales <- readRDS(file = "codigos_comunales_2011-2017.rds")
names(codigos_comunales)[1] <- "código"
names(codigos_comunales)[2] <- "comuna"
```

```{r}
df_2017 = merge( x = promedios_grupales, y = codigos_comunales, by = "comuna", all.x = TRUE)

```

```{r}
# df_2017
```


Verificacion de que no existan categorizaciones repetidas

```{r}
unicos <- df_2017[,c(1,2,3,4)]
```

```{r}
# unicos
```


```{r}
ufg <- unique(dataset_2017_b$cat_alfa)
# ufg
```





```{r}
ytotcor_ytotaj <- rbind(df_2006,df_2009,df_2011,df_2013,df_2015,df_2017)
head(ytotcor_ytotaj,10)
nrow(ytotcor_ytotaj)
```
```{r}
write_xlsx(ytotcor_ytotaj, "ytotcor_ytotaj.xlsx")
```



## 2. Promedios de promedios {#a302}

[(volver al índice)](#invtest1)

Tenemos un problema. Al parecer hay que ponderar los promedios por categoría para obtener un promedio general digamos, por ejemplo para todos los hombres mapuches de Algarrobo.

```{r}
data_filtrada <- filter(ytotcor_ytotaj, ytotcor_ytotaj$comuna == "Algarrobo" , ytotcor_ytotaj$sexo == "Hombre",  ytotcor_ytotaj$Etnia == "Mapuche"  )
data_filtrada
```

### Pregunta: es el promedio del sueldo de los hombres mapuches en Algarrobo la cantidad siguiente?:

```{r}
mean(data_filtrada$promedio)
```

```{r}
data001 <- data_filtrada$promedio
data001 <- as.data.frame(data001)
```



```{r}
colSums(data001)/5
```


No. Obtengamos las frecuencias de personas existentes por categoría:

```{r}
funcion1 <- function(n){

comunales<-switch(n, "codigos_comunales_2006.rds","codigos_comunales_2009.rds","codigos_comunales_2011-2017.rds","codigos_comunales_2011-2017.rds","codigos_comunales_2011-2017.rds","codigos_comunales_2011-2017.rds")
xx<-switch(n,"2006","2009","2011","2013","2015","2017")
# dataset_06 <<- NA


if(xx==2006) {
eliminated <- dataset_2006_b
# a <- eliminated$ytotaj
b <- eliminated$COMUNA

d <- eliminated$cat_alfa
e <- eliminated$categorias_etnicas
f <- eliminated$SEXO
anio <- 2006
cross_tab = xtabs(eliminated$EXPC ~ + unlist(b) + unlist(d) + unlist(e)+ unlist(f) ,aggregate(eliminated$EXPC ~ + unlist(b) + unlist(d) + unlist(e)+ unlist(f),eliminated,mean))
}

if(xx==2009) {
eliminated <- dataset_2009_b
# a <- eliminated$ytotaj
b <- eliminated$COMUNA

d <- eliminated$cat_alfa
e <- eliminated$categorias_etnicas
f <- eliminated$SEXO
anio <- 2009
cross_tab = xtabs(eliminated$EXPC ~ + unlist(b)  + unlist(d) + unlist(e)+ unlist(f) ,aggregate(eliminated$EXPC ~ + unlist(b)  + unlist(d) + unlist(e)+ unlist(f),eliminated,mean))
}

if(xx==2011) {
eliminated <- dataset_2011_b
# a <- eliminated$ytotaj
b <- eliminated$comuna

d <- eliminated$cat_alfa
e <- eliminated$categorias_etnicas
f <- eliminated$sexo
anio <- 2011
cross_tab = xtabs(eliminated$expc_full ~ + unlist(b)  + unlist(d) + unlist(e)+ unlist(f) ,aggregate(eliminated$expc_full ~ + unlist(b) + unlist(d) + unlist(e)+ unlist(f),eliminated,mean))
}

if(xx==2013) {
eliminated <- dataset_2013_b
# a <- eliminated$ytotcor
b <- eliminated$comuna

d <- eliminated$cat_alfa
e <- eliminated$categorias_etnicas
f <- eliminated$sexo
anio <- 2013
cross_tab = xtabs(eliminated$expc ~ + unlist(b)  + unlist(d) + unlist(e)+ unlist(f) ,aggregate(eliminated$expc ~ + unlist(b) + unlist(d) + unlist(e)+ unlist(f),eliminated,mean))
}

if(xx==2015) {
eliminated <- dataset_2015_b
# a <- eliminated$ytotcor
b <- eliminated$comuna

d <- eliminated$cat_alfa
e <- eliminated$categorias_etnicas
f <- eliminated$sexo
anio <- 2015
cross_tab = xtabs(eliminated$expc_todas ~ + unlist(b)  + unlist(d) + unlist(e)+ unlist(f) ,aggregate(eliminated$expc_todas ~ + unlist(b) + unlist(d) + unlist(e)+ unlist(f),eliminated,mean))
}

if(xx==2017) {
eliminated <- dataset_2017_b
# a <- eliminated$ytotcor
b <- eliminated$comuna

d <- eliminated$cat_alfa
e <- eliminated$categorias_etnicas
f <- eliminated$sexo
anio <- 2017
cross_tab = xtabs(eliminated$expc ~ + unlist(b)  + unlist(d) + unlist(e)+ unlist(f) ,aggregate(eliminated$expc ~ + unlist(b)  + unlist(d) + unlist(e)+ unlist(f),eliminated,mean))
}



tabla <- as.data.frame(cross_tab)
d <-tabla[!(tabla$Freq == 0),]
d$Año <- anio

names(d)[1] <- "Comuna"

names(d)[2] <- "Alfabetismo"
names(d)[3] <- "Etnia"
names(d)[4] <- "sexo"
codigos_comunales <- readRDS(file = comunales)
names(codigos_comunales)[1] <- "Código"
names(codigos_comunales)[2] <- "Comuna"
# codigos_comunales

df = merge( x = d, y = codigos_comunales, by = "Comuna", all.x = TRUE)

ingreso_rds <- paste("tablas_peque/base_madre",anio,".rds", sep="")
saveRDS(df,ingreso_rds)

# print(head(df,10))

}

for (n in 1:6){
funcion1(n)
}
```



```{r}
receptaculo <- data.frame()
for (n in 1 : 6){
numero <- switch(n, "2006","2009","2011","2013","2015","2017")
direc_tablas <- paste("tablas_peque/base_madre",numero,".rds", sep="")
tablas <- readRDS(direc_tablas)

receptaculo <<- rbind(receptaculo, tablas)

}

# receptaculo
```

```{r}

write_xlsx(receptaculo, "receptaculo.xlsx")
```

```{r}
data_filtrada_2 <- filter(receptaculo, receptaculo$Comuna == "Algarrobo" , receptaculo$sexo == "Hombre",  receptaculo$Etnia == "Mapuche"  )
data_filtrada_2
```

Ahora si tenemos las frecuencias por categoría que representan los pesos por los que tienen que ser multiplicados los valores de los ingresos promedio.

Así, el ingreso promedio para los hombres mapuches que si saben leer en Algarrobo durante los años, 2009, 2011, 2013 y 2017 es:

$$ promedio = 156* 242086,3 + 388* 414415 + 113 * 334313,8 + 185* 486795,5 =  387640,273  $$


<br>
<br>
<br>



Apéndice: trabajo sobre la base de datos Postgres

```{r echo = FALSE}
# db <- 'trabajo-con-casen'  #provide the name of your db
# host_db <- 'post-to-r.postgres.database.azure.com' #i.e. # i.e. 'ec2-54-83-201-96.compute-1.amazonaws.com'
# db_port <- '5432'  # or any other port specified by the DBA
# db_user <- 'yomismo@post-to-r'
# db_password <- '123456Fg*'
# con <- dbConnect(RPostgres::Postgres(), dbname = db, host=host_db, port=db_port, user=db_user, password=db_password)
```

```{r}
# library('RPostgreSQL')
# tn <- 'promedios_grupales_x'
# dbRemoveTable(con,tn)
```
#
#
```{r}
# library('RPostgreSQL')
# # tn <- 'links'
# dbWriteTable(con,'promedios_grupales_x',promedios_grupales_x, row.names=FALSE)
```
#
```{r}
# dbGetQuery(con, 'SELECT * FROM promedios_grupales_x ')
```
#
#
```{r}
#
# dbGetQuery(con, "SELECT * FROM promedios_grupales_x WHERE comuna = 'Antofagasta' ")
```



<!-- ```{r} -->
<!-- dbGetQuery(con, 'SELECT * FROM promedios_grupales')  -->
<!-- ``` -->















