
---
title: |
  <font size="16">La construcción de la variable Ingreso en la Casen 2017</font>
author:
- name: Mario Salazar
  affiliation: DataIntelligence-Chile
subtitle: |
  Ingresos de hogares versus el de las personas
date: "10-02-2021"
abstract: |
      [En un artículo previo](https://rpubs.com/dataintelligence/construccion_del_ingreso_en_la_casen), identificamos 4 variables relevantes a utilizar en la Casen del 2017 para la generación de tablas de contingencia (ttcc) sobre las categorías de comuna, sexo, alfabetismo y etnia(inmigración), sobre las que calcularemos el promedio del ingreso que se trate, la desviación estándar de tal rango y su coeficiente de Gini. Comenzamos identificando el nombre de éstas variables en cada una de las Casen desde 1996 para poder construir las series de tiempo. 



  
header-includes:
   - \usepackage[]{babel}
output: 
  html_document:
      theme: flatly
---

# Índice

## [I Primera parte: Identificación de variables](#test1)
## [II Tablas de contingencia sobre la variable de ingreso total personal](#test2)



 |**variable de ingreso**| | | 
:-----:|:-----:|:-----:|:-----:|:-----:
 |  |Ingreso total|Ingreso autónomo|Ingreso del trabajo|Ingreso de la ocupación principal
año| | |
2017|ytotcor|yautcor|ytrabajocor|yoprcor
2015|ytotcor|yautcor|ytrabajocor|yoprcor
2013|ytotcor|yautcor|ytrabajocor|yoprcor
2011|ytotaj|yautaj|ytrabaj|yopraj
2009|ytotaj|yautaj|ytrabaj|yopraj
2006|ytotaj|yautaj|ytrabaj|yopraj



```{r , message=FALSE, warning=FALSE, include = FALSE, echo = FALSE}

suppressWarnings(library(RODBC))

library(ggplot2)
library(ggpubr)
library(markdown)
library(shiny)
library(shinythemes)
library(tidyverse)
library(magrittr)
library(lubridate)
library(plotly)
library(xts)
library(dygraphs)
library(kableExtra)
library(knitr)
library("readxl")
library(rsconnect)
library(dplyr)
library(summarytools)
library(epiDisplay)
#library(leaflet)
library(haven)
library(epiDisplay)
library("readxl")
library(expss)
library(hrbrthemes)
library(viridis)
library(viridisLite)
library(DescTools)
library(roperators)
library(shinycssloaders)
library(writexl)
library(labelled)
library(tidyverse)
library(haven)
library(readr)
library(sjmisc)
library(WriteXLS)

library(ineq)
library(readstata13)
library(reldist)

```








## 1. Introducción{#test1}

Generaremos una tabla de contingencia para la casen 2017 sobre la variable ytotcor, con las categorias comuna, alfabetismo, sexo y etnia(inmigración).

Obtendremos el valor del promedio de tal ingreso para las categorías en cuestion, su desviación standard y coeficiente de Gini.


```{r}
dataset_2006 <- readRDS(file = "casen_2006_c.rds")
dataset_2009 <- readRDS(file = "casen_2009_c.rds")
dataset_2011 <- readRDS(file = "casen_2011_c.rds")
dataset_2013 <- readRDS(file = "casen_2013_c.rds")
dataset_2015 <- readRDS(file = "casen_2015_c.rds")
dataset_2017 <- readRDS(file = "casen_2017_c.rds")

```


## Vamos a desplegar tablas de contingencia sobre la variable de ingreso total, que para los años del 2013 al 2017 se llama ytotcor y del 2006 al 2011 ytotaj{#test2}

# INGRESO TOTAL: ytotcor-ytotaj

### 2017

#### Verifiquemos que la variable ytotcor este presente en nuestros 6 datasets
```{r}
z<-dataset_2017$ytotcor
head(z,7)

```

## 2015
```{r}
z<-dataset_2015$ytotcor
head(z,7)

```
## 2013
```{r}
z<-dataset_2013$ytotcor
head(z,7)

```
## 2011
```{r}
z<-dataset_2011$ytotcor
head(z,7)
```
## 2009
```{r}
z<-dataset_2009$ytotcor
head(z,7)
```
## 2006
```{r}
z<-dataset_2006$ytotcor
head(z,7)
```
### generación de la tabla de contingencia para el 2017
```{r , message=FALSE, warning=FALSE, results='hide'}
# dataset <- readRDS(file = "casen_2017_c.rds")
ab_2017 <- readRDS(file = "casen_2017_c.rds")
```

## 1.Excluimos los outliers: 

```{r, message=FALSE, warning=FALSE, results='hide'}
ab_2017 <- ab_2017[!is.na(ab_2017$ytotcor),]

Q <- quantile(ab_2017$ytotcor, probs=c(.25, .75), na.rm = FALSE)
iqr <- IQR(ab_2017$ytotcor)

eliminated <- subset(ab_2017, ab_2017$ytotcor > (Q[1] - 1.5*iqr) & ab_2017$ytotcor < (Q[2]+1.5*iqr))
#eliminated
```

## 2. Generamos los promedios grupales


```{r, message=FALSE, warning=FALSE, results='hide'}
a <- eliminated$ytotcor
b <- eliminated$comuna
c <- eliminated$e1 #alfabetismo
d <- eliminated$r3 #etnia
e <- eliminated$sexo

promedios_grupales <-aggregate(a, by=list(b, c, d, e), FUN = mean , na.rm = TRUE)

head(promedios_grupales,5)
```

## 3.Generamos las desviaciones standard asociados a los rangos de ingresos por comuna

```{r, message=FALSE, warning=FALSE, results='hide'}
promedios_grupales_sd <-aggregate(a, by=list(b, c, d, e), FUN = sd , na.rm = TRUE)
head(promedios_grupales_sd,3)

```
## 4.Generamos los coeficientes de Gini asociados a los rangos de ingresos por comuna

```{r}
promedios_grupales_gini <-aggregate(a, by=list(b, c, d, e), FUN = gini , na.rm = TRUE)
head(promedios_grupales_gini,3)
```
## 5.Adjuntamos en una misma tabla los valores de promedio, desviación standard y Gini y generamos una nueva columna con el valor del año:

```{r, message=FALSE, warning=FALSE, results='hide'}
promedios_grupales$sd = promedios_grupales_sd$sd.a
promedios_grupales$gini = promedios_grupales_gini$gini.a
d<-promedios_grupales
d$Año <- "2017"
head(d,5)

```
## 6. Asignamos los nombres correctos a las cabeceras


```{r, message=FALSE, warning=FALSE, results='hide'}
names(d)[1] <- "Comuna"
names(d)[2] <- "Alfabetismo"
names(d)[3] <- "Etnia"
names(d)[4] <- "Sexo"
names(d)[5] <- "Promedio del Ingreso"
names(d)[6] <- "Desviación standard"
names(d)[7] <- "Gini"
names(d)[8] <- "Año"
head(d,3)
```
## 7.Asociamos a los nombres de las comunas sus códigos en una nueva columna:

```{r, message=FALSE, warning=FALSE, results='hide'}
codigos_comunales <- readRDS(file = "codigos_comunales_2011-2017.rds")
names(codigos_comunales)[1] <- "Código"
names(codigos_comunales)[2] <- "Comuna"
# codigos_comunales

df_2017 = merge( x = d, y = codigos_comunales, by = "Comuna", all.x = TRUE)
df_2017 <-df_2017[!(df_2017$Promedio == 0),]
head(df_2017,5)
```



### generación de la tabla de contingencia para el 2015

```{r , message=FALSE, warning=FALSE, results='hide'}
# dataset <- readRDS(file = "casen_2015_c.rds")
ab_2015 <- readRDS(file = "casen_2015_c.rds")
```

```{r, message=FALSE, warning=FALSE, results='hide'}
ab_2015 <- ab_2015[!is.na(ab_2015$ytotcor),]

Q <- quantile(ab_2015$ytotcor, probs=c(.25, .75), na.rm = FALSE)
iqr <- IQR(ab_2015$ytotcor)

eliminated <- subset(ab_2015, ab_2015$ytotcor > (Q[1] - 1.5*iqr) & ab_2015$ytotcor < (Q[2]+1.5*iqr))
#eliminated
```


```{r, message=FALSE, warning=FALSE, results='hide'}
a <- eliminated$ytotcor
b <- eliminated$comuna
c <- eliminated$e1 #alfabetismo
d <- eliminated$r3 #etnia
e <- eliminated$sexo

promedios_grupales <-aggregate(a, by=list(b, c, d, e), FUN = mean , na.rm = TRUE)

head(promedios_grupales,5)
```


```{r, message=FALSE, warning=FALSE, results='hide'}
promedios_grupales_sd <-aggregate(a, by=list(b, c, d, e), FUN = sd , na.rm = TRUE)
head(promedios_grupales_sd,3)

```
```{r}
promedios_grupales_gini <-aggregate(a, by=list(b, c, d, e), FUN = gini , na.rm = TRUE)
head(promedios_grupales_gini,3)
```


```{r, message=FALSE, warning=FALSE, results='hide'}
promedios_grupales$sd = promedios_grupales_sd$sd.a
promedios_grupales$gini = promedios_grupales_gini$gini.a
d<-promedios_grupales
d$Año <- "2015"
head(d,5)

```


```{r, message=FALSE, warning=FALSE, results='hide'}
names(d)[1] <- "Comuna"
names(d)[2] <- "Alfabetismo"
names(d)[3] <- "Etnia"
names(d)[4] <- "Sexo"
names(d)[5] <- "Promedio del Ingreso"
names(d)[6] <- "Desviación standard"
names(d)[7] <- "Gini"
names(d)[8] <- "Año"
head(d,3)
```
```{r, message=FALSE, warning=FALSE, results='hide'}
codigos_comunales <- readRDS(file = "codigos_comunales_2011-2017.rds")
names(codigos_comunales)[1] <- "Código"
names(codigos_comunales)[2] <- "Comuna"
# codigos_comunales

df_2015 = merge( x = d, y = codigos_comunales, by = "Comuna", all.x = TRUE)
df_2015 <-df_2015[!(df_2015$Promedio == 0),]
head(df_2015,5)
```




### generación de la tabla de contingencia para el 2013

```{r , message=FALSE, warning=FALSE, results='hide'}
# dataset <- readRDS(file = "casen_2017_c.rds")
ab_2013 <- readRDS(file = "casen_2013_c.rds")
```

## 1.Excluimos los outliers:

```{r, message=FALSE, warning=FALSE, results='hide'}
ab_2013 <- ab_2013[!is.na(ab_2013$ytotcor),]

Q <- quantile(ab_2013$ytotcor, probs=c(.25, .75), na.rm = FALSE)
iqr <- IQR(ab_2013$ytotcor)

eliminated <- subset(ab_2013, ab_2013$ytotcor > (Q[1] - 1.5*iqr) & ab_2013$ytotcor < (Q[2]+1.5*iqr))
#eliminated
```

## 2. Generamos los promedios grupales dentro de tablas de contingencia sobre la variable ytotcor, comsiderando las categorias comuna, alfabetismo, etnia y sexo

```{r, message=FALSE, warning=FALSE, results='hide'}
a <- eliminated$ytotcor
b <- eliminated$comuna
c <- eliminated$e1 #alfabetismo
d <- eliminated$r6 #etnia
e <- eliminated$sexo

promedios_grupales <-aggregate(a, by=list(b, c, d, e), FUN = mean , na.rm = TRUE)

head(promedios_grupales,5)
```

## 3.Generamos las desviaciones standard asociados a los rangos de ingresos por comuna

```{r, message=FALSE, warning=FALSE, results='hide'}
promedios_grupales_sd <-aggregate(a, by=list(b, c, d, e), FUN = sd , na.rm = TRUE)
head(promedios_grupales_sd,3)

```

## 4.Generamos los coeficientes de Gini asociados a los rangos de ingresos por comuna

```{r}
promedios_grupales_gini <-aggregate(a, by=list(b, c, d, e), FUN = gini , na.rm = TRUE)
head(promedios_grupales_gini,3)
```

```{r, message=FALSE, warning=FALSE, results='hide'}
promedios_grupales$sd = promedios_grupales_sd$sd.a
promedios_grupales$gini = promedios_grupales_gini$gini.a
d<-promedios_grupales
d$Año <- "2013"
head(d,5)

```

## 6. Asignamos los nombres correctos a las cabeceras


```{r, message=FALSE, warning=FALSE, results='hide'}
names(d)[1] <- "Comuna"
names(d)[2] <- "Alfabetismo"
names(d)[3] <- "Etnia"
names(d)[4] <- "Sexo"
names(d)[5] <- "Promedio del Ingreso"
names(d)[6] <- "Desviación standard"
names(d)[7] <- "Gini"
names(d)[8] <- "Año"
head(d,3)
```
## 7.Asociamos a los nombres de las comunas sus códigos en una nueva columna:

```{r, message=FALSE, warning=FALSE, results='hide'}
codigos_comunales <- readRDS(file = "codigos_comunales_2011-2017.rds")
names(codigos_comunales)[1] <- "Código"
names(codigos_comunales)[2] <- "Comuna"
# codigos_comunales

df_2013 = merge( x = d, y = codigos_comunales, by = "Comuna", all.x = TRUE)
df_2013 <-df_2013[!(df_2013$Promedio == 0),]
head(df_2013,5)
```



### generación de la tabla de contingencia para el 2011

```{r , message=FALSE, warning=FALSE, results='hide'}
# dataset <- readRDS(file = "casen_2011_c.rds")
ab_2011 <- readRDS(file = "casen_2011_c.rds")
```

## 1.Excluimos los outliers:

```{r, message=FALSE, warning=FALSE, results='hide'}
ab_2011 <- ab_2011[!is.na(ab_2011$ytotaj),]

Q <- quantile(ab_2011$ytotaj, probs=c(.25, .75), na.rm = FALSE)
iqr <- IQR(ab_2011$ytotaj)

eliminated <- subset(ab_2011, ab_2011$ytotaj > (Q[1] - 1.5*iqr) & ab_2011$ytotaj < (Q[2]+1.5*iqr))
#eliminated
```

## 2. Generamos los promedios grupales


```{r, message=FALSE, warning=FALSE, results='hide'}
a <- eliminated$ytotaj
b <- eliminated$comuna
c <- eliminated$e1 #alfabetismo
d <- eliminated$r1p_cod #etnia
e <- eliminated$sexo

promedios_grupales <-aggregate(a, by=list(b, c, d, e), FUN = mean , na.rm = TRUE)

head(promedios_grupales,5)
```

## 3.Generamos las desviaciones standard asociados a los rangos de ingresos por comuna

```{r, message=FALSE, warning=FALSE, results='hide'}
promedios_grupales_sd <-aggregate(a, by=list(b, c, d, e), FUN = sd , na.rm = TRUE)
head(promedios_grupales_sd,3)

```
## 4.Generamos los coeficientes de Gini asociados a los rangos de ingresos por comuna

```{r}
promedios_grupales_gini <-aggregate(a, by=list(b, c, d, e), FUN = gini , na.rm = TRUE)
head(promedios_grupales_gini,3)
```
## 5.Adjuntamos en una misma tabla los valores de promedio, desviación standard y Gini y generamos una nueva columna con el valor del año:

```{r, message=FALSE, warning=FALSE, results='hide'}
promedios_grupales$sd = promedios_grupales_sd$sd.a
promedios_grupales$gini = promedios_grupales_gini$gini.a
d<-promedios_grupales
d$Año <- "2011"
head(d,5)

```
## 6. Asignamos los nombres correctos a las cabeceras


```{r, message=FALSE, warning=FALSE, results='hide'}
names(d)[1] <- "Comuna"
names(d)[2] <- "Alfabetismo"
names(d)[3] <- "Etnia"
names(d)[4] <- "Sexo"
names(d)[5] <- "Promedio del Ingreso"
names(d)[6] <- "Desviación standard"
names(d)[7] <- "Gini"
names(d)[8] <- "Año"
head(d,3)
```
## 7.Asociamos a los nombres de las comunas sus códigos en una nueva columna:

```{r, message=FALSE, warning=FALSE, results='hide'}
codigos_comunales <- readRDS(file = "codigos_comunales_2011-2017.rds")
names(codigos_comunales)[1] <- "Código"
names(codigos_comunales)[2] <- "Comuna"
# codigos_comunales

df_2011 = merge( x = d, y = codigos_comunales, by = "Comuna", all.x = TRUE)
df_2011 <-df_2011[!(df_2011$Promedio == 0),]
head(df_2011,5)
```


###############################################
###############################################
###############################################
A PARTIR DE AQUI TERMINA EL TRABAJO SOBRE MIGRACIÓN EN VEZ DE ETNIA
###############################################
###############################################
###############################################


### generación de la tabla de contingencia para el 2009
```{r , message=FALSE, warning=FALSE, results='hide'}
# dataset <- readRDS(file = "casen_2009_c.rds")
ab_2009 <- readRDS(file = "casen_2009_c.rds")
```


## 1.Excluimos los outliers:

```{r, message=FALSE, warning=FALSE, results='hide'}
ab_2009 <- ab_2009[!is.na(ab_2009$YTOTAJ),]

Q <- quantile(ab_2009$YTOTAJ, probs=c(.25, .75), na.rm = FALSE)
iqr <- IQR(ab_2009$YTOTAJ)

eliminated <- subset(ab_2009, ab_2009$YTOTAJ > (Q[1] - 1.5*iqr) & ab_2009$YTOTAJ < (Q[2]+1.5*iqr))

```

## 2. Generamos los promedios grupales


```{r, message=FALSE, warning=FALSE, results='hide'}
a <- eliminated$YTOTAJ
b <- eliminated$COMUNA
c <- eliminated$E1 #alfabetismo
d <- eliminated$T5 #etnia
e <- eliminated$SEXO

promedios_grupales <-aggregate(a, by=list(b, c, d, e), FUN = mean , na.rm = TRUE)

head(promedios_grupales,5)
```

## 3.Generamos las desviaciones standard asociados a los rangos de ingresos por comuna

```{r, message=FALSE, warning=FALSE, results='hide'}
promedios_grupales_sd <-aggregate(a, by=list(b, c, d, e), FUN = sd , na.rm = TRUE)
head(promedios_grupales_sd,3)

```
## 4.Generamos los coeficientes de Gini asociados a los rangos de ingresos por comuna

```{r}
promedios_grupales_gini <-aggregate(a, by=list(b, c, d, e), FUN = gini , na.rm = TRUE)
head(promedios_grupales_gini,3)
```
## 5.Adjuntamos en una misma tabla los valores de promedio, desviación standard y Gini y generamos una nueva columna con el valor del año:

```{r, message=FALSE, warning=FALSE, results='hide'}
promedios_grupales$sd = promedios_grupales_sd$sd.a
promedios_grupales$gini = promedios_grupales_gini$gini.a
d<-promedios_grupales
d$Año <- "2009"
head(d,5)

```
## 6. Asignamos los nombres correctos a las cabeceras


```{r, message=FALSE, warning=FALSE, results='hide'}
names(d)[1] <- "Comuna"
names(d)[2] <- "Alfabetismo"
names(d)[3] <- "Etnia"
names(d)[4] <- "Sexo"
names(d)[5] <- "Promedio del Ingreso"
names(d)[6] <- "Desviación standard"
names(d)[7] <- "Gini"
names(d)[8] <- "Año"
head(d,3)
```
## 7.Asociamos a los nombres de las comunas sus códigos en una nueva columna:

```{r, message=FALSE, warning=FALSE, results='hide'}
codigos_comunales <- readRDS(file = "codigos_comunales_2009.rds")
names(codigos_comunales)[1] <- "Código"
names(codigos_comunales)[2] <- "Comuna"
# codigos_comunales

df_2009 = merge( x = d, y = codigos_comunales, by = "Comuna", all.x = TRUE)
df_2009 <-df_2009[!(df_2009$Promedio == 0),]
head(df_2009,5)
```



### generación de la tabla de contingencia para el 2006
```{r , message=FALSE, warning=FALSE, results='hide'}
# dataset <- readRDS(file = "casen_2006_c.rds")
ab_2006 <- readRDS(file = "casen_2006_c.rds")
```



## 1.Excluimos los outliers:

```{r, message=FALSE, warning=FALSE, results='hide'}
ab_2006 <- ab_2006[!is.na(ab_2006$YTOTAJ),]

Q <- quantile(ab_2006$YTOTAJ, probs=c(.25, .75), na.rm = FALSE)
iqr <- IQR(ab_2006$YTOTAJ)

eliminated <- subset(ab_2006, ab_2006$YTOTAJ > (Q[1] - 1.5*iqr) & ab_2006$YTOTAJ < (Q[2]+1.5*iqr))

```

## 2. Generamos los promedios grupales


```{r, message=FALSE, warning=FALSE, results='hide'}
a <- eliminated$YTOTAJ
b <- eliminated$COMUNA
c <- eliminated$E1 #alfabetismo
d <- eliminated$T4 #etnia
e <- eliminated$SEXO

promedios_grupales <-aggregate(a, by=list(b, c, d, e), FUN = mean , na.rm = TRUE)

head(promedios_grupales,5)
```

## 3.Generamos las desviaciones standard asociados a los rangos de ingresos por comuna

```{r, message=FALSE, warning=FALSE, results='hide'}
promedios_grupales_sd <-aggregate(a, by=list(b, c, d, e), FUN = sd , na.rm = TRUE)
head(promedios_grupales_sd,3)

```
## 4.Generamos los coeficientes de Gini asociados a los rangos de ingresos por comuna

```{r}
promedios_grupales_gini <-aggregate(a, by=list(b, c, d, e), FUN = gini , na.rm = TRUE)
head(promedios_grupales_gini,3)
```
## 5.Adjuntamos en una misma tabla los valores de promedio, desviación standard y Gini y generamos una nueva columna con el valor del año:

```{r, message=FALSE, warning=FALSE, results='hide'}
promedios_grupales$sd = promedios_grupales_sd$sd.a
promedios_grupales$gini = promedios_grupales_gini$gini.a
d<-promedios_grupales
d$Año <- "2006"
head(d,5)

```
## 6. Asignamos los nombres correctos a las cabeceras


```{r, message=FALSE, warning=FALSE, results='hide'}
names(d)[1] <- "Comuna"
names(d)[2] <- "Alfabetismo"
names(d)[3] <- "Etnia"
names(d)[4] <- "Sexo"
names(d)[5] <- "Promedio del Ingreso"
names(d)[6] <- "Desviación standard"
names(d)[7] <- "Gini"
names(d)[8] <- "Año"
head(d,3)
```
## 7.Asociamos a los nombres de las comunas sus códigos en una nueva columna:

```{r, message=FALSE, warning=FALSE, results='hide'}
codigos_comunales <- readRDS(file = "codigos_comunales_2006.rds")
names(codigos_comunales)[1] <- "Código"
names(codigos_comunales)[2] <- "Comuna"
# codigos_comunales

df_2006 = merge( x = d, y = codigos_comunales, by = "Comuna", all.x = TRUE)
df_2006 <-df_2006[!(df_2006$Promedio == 0),]
head(df_2006,5)
```







```{r}
options(scipen=999)
uni_parcial <- rbind(df_2006,df_2009,df_2011,df_2013,df_2015,df_2017)
head(uni_parcial,5)
```


```{r}
saveRDS(uni_parcial,"uni_parcial.rds")
```

```{r}
uni_parcial_leido <- readRDS("uni_parcial.rds")
head(uni_parcial_leido,5)
```

```{r}
write_xlsx(uni_parcial,"uni_parcial.xlsx")
```

```{r}
objeto_leido <- read_excel("uni_parcial.xlsx")
head(objeto_leido,5)
```



<!-- 2009 -->

<!-- ```{r, message=FALSE, warning=FALSE, results='hide'} -->
<!-- # dataset <- readRDS(file = "casen_2017_c.rds") -->
<!-- ab <- dataset_2009 -->
<!-- ``` -->


<!-- ```{r, message=FALSE, warning=FALSE, results='hide'} -->
<!-- ab <- ab[!is.na(ab$YTOTAJ),] -->

<!-- Q <- quantile(ab$YTOTAJ, probs=c(.25, .75), na.rm = FALSE) -->
<!-- iqr <- IQR(ab$YTOTAJ) -->

<!-- eliminated <- subset(ab, ab$YTOTAJ > (Q[1] - 1.5*iqr) & ab$YTOTAJ < (Q[2]+1.5*iqr)) -->
<!-- #eliminated -->
<!-- ``` -->


<!-- ```{r, message=FALSE, warning=FALSE, results='hide'} -->
<!-- a <- eliminated$YTOTAJ -->
<!-- b <- eliminated$COMUNA -->
<!-- c <- eliminated$E15C1 -->
<!-- d <- eliminated$T5 -->
<!-- e <- eliminated$SEXO -->

<!-- promedios_grupales <-aggregate(a, by=list(b, c, d, e), FUN = mean , na.rm = TRUE) -->
<!-- promedios_grupales_sd <-aggregate(a, by=list(b, c, d, e), FUN = sd , na.rm = TRUE) -->
<!-- promedios_grupales$sd = promedios_grupales_sd$sd.a -->
<!-- d<-promedios_grupales -->
<!-- d$Año <- "2009" -->

<!-- ``` -->

<!-- ```{r, message=FALSE, warning=FALSE, results='hide'} -->
<!-- names(d)[1] <- "Comuna" -->
<!-- names(d)[2] <- "Crédito" -->
<!-- names(d)[3] <- "Etnia" -->
<!-- names(d)[4] <- "Sexo" -->
<!-- names(d)[5] <- "Promedio" -->
<!-- names(d)[6] <- "Desviación standard" -->
<!-- names(d)[7] <- "Año" -->

<!-- codigos_comunales <- readRDS(file = "codigos_comunales_2009.rds") -->
<!-- names(codigos_comunales)[1] <- "Código" -->
<!-- names(codigos_comunales)[2] <- "Comuna" -->
<!-- # codigos_comunales -->

<!-- df_2006 = merge( x = d, y = codigos_comunales, by = "Comuna", all.x = TRUE) -->
<!-- df_2009 <-df_2006[!(df_2006$Promedio == 0),] -->
<!-- head(df_2009,5) -->
<!-- ``` -->



<!-- 2011 -->

<!-- ```{r, message=FALSE, warning=FALSE, results='hide'} -->
<!-- # dataset <- readRDS(file = "casen_2017_c.rds") -->
<!-- ab <- dataset_2011 -->
<!-- ``` -->



<!-- ```{r, message=FALSE, warning=FALSE, results='hide'} -->
<!-- ab <- ab[!is.na(ab$ytotaj),] -->

<!-- Q <- quantile(ab$ytotaj, probs=c(.25, .75), na.rm = FALSE) -->
<!-- iqr <- IQR(ab$ytotaj) -->

<!-- eliminated <- subset(ab, ab$ytotaj > (Q[1] - 1.5*iqr) & ab$ytotaj < (Q[2]+1.5*iqr)) -->
<!-- #eliminated -->
<!-- ``` -->


<!-- ```{r, message=FALSE, warning=FALSE, results='hide'} -->
<!-- a <- eliminated$ytotaj -->
<!-- b <- eliminated$comuna -->
<!-- c <- eliminated$e17t1 -->
<!-- d <- eliminated$r6 -->
<!-- e <- eliminated$sexo -->

<!-- promedios_grupales <-aggregate(a, by=list(b, c, d, e), FUN = mean , na.rm = TRUE) -->
<!-- promedios_grupales_sd <-aggregate(a, by=list(b, c, d, e), FUN = sd , na.rm = TRUE) -->
<!-- promedios_grupales$sd = promedios_grupales_sd$sd.a -->
<!-- d<-promedios_grupales -->
<!-- d$Año <- "2011" -->

<!-- ``` -->

<!-- ```{r, message=FALSE, warning=FALSE, results='hide'} -->
<!-- names(d)[1] <- "Comuna" -->
<!-- names(d)[2] <- "Crédito" -->
<!-- names(d)[3] <- "Etnia" -->
<!-- names(d)[4] <- "Sexo" -->
<!-- names(d)[5] <- "Promedio" -->
<!-- names(d)[6] <- "Desviación standard" -->
<!-- names(d)[7] <- "Año" -->

<!-- codigos_comunales <- readRDS(file = "codigos_comunales_2011-2017.rds") -->
<!-- names(codigos_comunales)[1] <- "Código" -->
<!-- names(codigos_comunales)[2] <- "Comuna" -->
<!-- # codigos_comunales -->

<!-- df_2006 = merge( x = d, y = codigos_comunales, by = "Comuna", all.x = TRUE) -->
<!-- df_2011 <-df_2006[!(df_2006$Promedio == 0),] -->
<!-- head(df_2011,5) -->
<!-- ``` -->




<!-- 2013 -->

<!-- ```{r, message=FALSE, warning=FALSE, results='hide'} -->
<!-- # dataset <- readRDS(file = "casen_2017_c.rds") -->
<!-- ab <- dataset_2013 -->
<!-- ``` -->



<!-- ```{r, message=FALSE, warning=FALSE, results='hide'} -->
<!-- ab <- ab[!is.na(ab$ytotcor),] -->

<!-- Q <- quantile(ab$ytotcor, probs=c(.25, .75), na.rm = FALSE) -->
<!-- iqr <- IQR(ab$ytotcor) -->

<!-- eliminated <- subset(ab, ab$ytotcor > (Q[1] - 1.5*iqr) & ab$ytotcor < (Q[2]+1.5*iqr)) -->
<!-- #eliminated -->
<!-- ``` -->


<!-- ```{r, message=FALSE, warning=FALSE, results='hide'} -->
<!-- a <- eliminated$ytotcor -->
<!-- b <- eliminated$comuna -->
<!-- c <- eliminated$e17t1 -->
<!-- d <- eliminated$r6 -->
<!-- e <- eliminated$sexo -->

<!-- promedios_grupales <-aggregate(a, by=list(b, c, d, e), FUN = mean , na.rm = TRUE) -->
<!-- promedios_grupales_sd <-aggregate(a, by=list(b, c, d, e), FUN = sd , na.rm = TRUE) -->
<!-- promedios_grupales$sd = promedios_grupales_sd$sd.a -->
<!-- d<-promedios_grupales -->
<!-- d$Año <- "2013" -->

<!-- ``` -->

<!-- ```{r, message=FALSE, warning=FALSE, results='hide'} -->
<!-- names(d)[1] <- "Comuna" -->
<!-- names(d)[2] <- "Crédito" -->
<!-- names(d)[3] <- "Etnia" -->
<!-- names(d)[4] <- "Sexo" -->
<!-- names(d)[5] <- "Promedio" -->
<!-- names(d)[6] <- "Desviación standard" -->
<!-- names(d)[7] <- "Año" -->

<!-- codigos_comunales <- readRDS(file = "codigos_comunales_2011-2017.rds") -->
<!-- names(codigos_comunales)[1] <- "Código" -->
<!-- names(codigos_comunales)[2] <- "Comuna" -->
<!-- # codigos_comunales -->

<!-- df_2006 = merge( x = d, y = codigos_comunales, by = "Comuna", all.x = TRUE) -->
<!-- df_2013 <-df_2006[!(df_2006$Promedio == 0),] -->
<!-- head(df_2013,5) -->
<!-- ``` -->






<!-- 2015 -->

<!-- ```{r, message=FALSE, warning=FALSE, results='hide'} -->
<!-- # dataset <- readRDS(file = "casen_2017_c.rds") -->
<!-- ab <- dataset_2015 -->
<!-- ``` -->



<!-- ```{r, message=FALSE, warning=FALSE, results='hide'} -->
<!-- ab <- ab[!is.na(ab$ytotcor),] -->

<!-- Q <- quantile(ab$ytotcor, probs=c(.25, .75), na.rm = FALSE) -->
<!-- iqr <- IQR(ab$ytotcor) -->

<!-- eliminated <- subset(ab, ab$ytotcor > (Q[1] - 1.5*iqr) & ab$ytotcor < (Q[2]+1.5*iqr)) -->
<!-- #eliminated -->
<!-- ``` -->


<!-- ```{r, message=FALSE, warning=FALSE, results='hide'} -->
<!-- a <- eliminated$ytotcor -->
<!-- b <- eliminated$comuna -->
<!-- c <- eliminated$e16t1 -->
<!-- d <- eliminated$r3 -->
<!-- e <- eliminated$sexo -->

<!-- promedios_grupales <-aggregate(a, by=list(b, c, d, e), FUN = mean , na.rm = TRUE) -->
<!-- promedios_grupales_sd <-aggregate(a, by=list(b, c, d, e), FUN = sd , na.rm = TRUE) -->
<!-- promedios_grupales$sd = promedios_grupales_sd$sd.a -->
<!-- d<-promedios_grupales -->
<!-- d$Año <- "2015" -->

<!-- ``` -->

<!-- ```{r, message=FALSE, warning=FALSE, results='hide'} -->
<!-- names(d)[1] <- "Comuna" -->
<!-- names(d)[2] <- "Crédito" -->
<!-- names(d)[3] <- "Etnia" -->
<!-- names(d)[4] <- "Sexo" -->
<!-- names(d)[5] <- "Promedio" -->
<!-- names(d)[6] <- "Desviación standard" -->
<!-- names(d)[7] <- "Año" -->

<!-- codigos_comunales <- readRDS(file = "codigos_comunales_2011-2017.rds") -->
<!-- names(codigos_comunales)[1] <- "Código" -->
<!-- names(codigos_comunales)[2] <- "Comuna" -->
<!-- # codigos_comunales -->

<!-- df_2006 = merge( x = d, y = codigos_comunales, by = "Comuna", all.x = TRUE) -->
<!-- df_2015 <-df_2006[!(df_2006$Promedio == 0),] -->
<!-- head(df_2015,5) -->
<!-- ``` -->












<!-- 2017 -->

<!-- ```{r, message=FALSE, warning=FALSE, results='hide'} -->
<!-- # dataset <- readRDS(file = "casen_2017_c.rds") -->
<!-- ab <- dataset_2017 -->
<!-- ``` -->


<!-- ```{r, message=FALSE, warning=FALSE, results='hide'} -->
<!-- ab <- ab[!is.na(ab$ytotcor),] -->

<!-- Q <- quantile(ab$ytotcor, probs=c(.25, .75), na.rm = FALSE) -->
<!-- iqr <- IQR(ab$ytotcor) -->

<!-- eliminated <- subset(ab, ab$ytotcor > (Q[1] - 1.5*iqr) & ab$ytotcor < (Q[2]+1.5*iqr)) -->
<!-- ``` -->



<!-- ```{r, message=FALSE, warning=FALSE, results='hide'} -->
<!-- a <- eliminated$ytotcor -->
<!-- b <- eliminated$comuna -->
<!-- c <- eliminated$e19_1 -->
<!-- d <- eliminated$r3 -->
<!-- e <- eliminated$sexo -->


<!-- promedios_grupales <-aggregate(a, by=list(b, c, d, e), FUN = mean , na.rm = TRUE) -->
<!-- promedios_grupales_sd <-aggregate(a, by=list(b, c, d, e), FUN = sd , na.rm = TRUE) -->
<!-- promedios_grupales$sd = promedios_grupales_sd$sd.a -->
<!-- d<-promedios_grupales -->
<!-- d$Año <- "2017" -->

<!-- ``` -->



<!-- ```{r, message=FALSE, warning=FALSE, results='hide'} -->
<!-- names(d)[1] <- "Comuna" -->
<!-- names(d)[2] <- "Crédito" -->
<!-- names(d)[3] <- "Etnia" -->
<!-- names(d)[4] <- "Sexo" -->
<!-- names(d)[5] <- "Promedio" -->
<!-- names(d)[6] <- "Desviación standard" -->
<!-- names(d)[7] <- "Año" -->

<!-- codigos_comunales <- readRDS(file = "codigos_comunales_2011-2017.rds") -->
<!-- names(codigos_comunales)[1] <- "Código" -->
<!-- names(codigos_comunales)[2] <- "Comuna" -->
<!-- # codigos_comunales -->

<!-- df_2017 = merge( x = d, y = codigos_comunales, by = "Comuna", all.x = TRUE) -->
<!-- df_2017 <-df_2017[!(df_2017$Promedio == 0),] -->
<!-- head(df_2017,5) -->

<!-- ``` -->


<!-- ## Union de los dataframes y escritura: -->



<!-- ```{r, message=FALSE, warning=FALSE, echo=FALSE} -->
<!-- variables_casen <- rbind( -->
<!--    df_2006, -->
<!--    df_2009, -->
<!--   df_2011, -->
<!--   df_2013, -->
<!--   df_2015, -->
<!--   df_2017 -->
<!-- ) -->

<!-- write_xlsx(variables_casen, 'ytotcor_edu_cre_etnia_2.xlsx') -->
<!-- ``` -->















































