---
title: "Propuesta de solución a la ausencia de factores de expansión comunales en 185 comunas de la Casen 2015"
author: "Víctor Enamorado - Christian Castro. DI."
date: "24-12-2020"
output: html_document
---

```{r setup, , message=FALSE, warning=FALSE, include = FALSE, echo = FALSE}
knitr::opts_chunk$set(echo = TRUE)

library(ggplot2)
library(ggpubr)
library(markdown)
library(shiny)
library(shinythemes)
library(tidyverse)
library(magrittr)
library(lubridate)
library(plotly)
library(xts)
library(dygraphs)
library(kableExtra)
library(knitr)
library("readxl")
library(rsconnect)
library(dplyr)
library(summarytools)
library(epiDisplay)
#library(leaflet)
library(haven)
library(epiDisplay)
library("readxl")
library(hrbrthemes)
library(viridis)
library(viridisLite)
library(writexl)
library(plyr)
library(kableExtra)
library(knitr)
library(DescTools)

# https://www.datacamp.com/community/tutorials/contingency-tables-r

oldw <- getOption("warn")
options(warn = -1)
```

## I Definición del problema.

### 1 Una primera y única carga:

```{r }
CASEN_2015 <- read_sav("Casen 2015.sav")
saveRDS(CASEN_2015, "CASEN_2015_fexpc.rds") 
```

### 2 Lectura de la data:

```{r }
CASEN_2015_ds <- readRDS("CASEN_2015_fexpc.rds")
# CASEN_2015_ds
```

### 3 Determinación de las comunas que no tienen factor de expansión y sus frecuencias en la Casen 2015:

```{r}
new_DF <- subset(CASEN_2015_ds, is.na(CASEN_2015_ds$expc))
newdata <- new_DF[c("comuna", "expc")]
frecuencias_fexp <- table(newdata$comuna)
newdata <- distinct(newdata, comuna, .keep_all = TRUE)
nrow(newdata)
unidos <- cbind(newdata, frecuencias_fexp)
head(unidos, 4)
```

```{r}
# para observar la relacion codigo-comuna.
valor <-  newdata$comuna %>% attr('labels')
# valor
```

### 4 Actualicemos los códigos de la base de datos:

Vamos a hacerlo en forma global en la base de datos del 2015:

Debemos modificar 21 comunas.




```{r}



CASEN_2015_ds$comuna[CASEN_2015_ds$comuna == 8401] <- 16101
CASEN_2015_ds$comuna[CASEN_2015_ds$comuna == 8402] <- 16102
CASEN_2015_ds$comuna[CASEN_2015_ds$comuna == 8403] <- 16202

CASEN_2015_ds$comuna[CASEN_2015_ds$comuna == 8404] <- 16203
CASEN_2015_ds$comuna[CASEN_2015_ds$comuna == 8405] <- 16302
CASEN_2015_ds$comuna[CASEN_2015_ds$comuna == 8406] <- 16103

CASEN_2015_ds$comuna[CASEN_2015_ds$comuna == 8407] <- 16104
CASEN_2015_ds$comuna[CASEN_2015_ds$comuna == 8408] <- 16204
CASEN_2015_ds$comuna[CASEN_2015_ds$comuna == 8409] <- 16303

CASEN_2015_ds$comuna[CASEN_2015_ds$comuna == 8410] <- 16105
CASEN_2015_ds$comuna[CASEN_2015_ds$comuna == 8411] <- 16106
CASEN_2015_ds$comuna[CASEN_2015_ds$comuna == 8412] <- 16205

CASEN_2015_ds$comuna[CASEN_2015_ds$comuna == 8413] <- 16107
CASEN_2015_ds$comuna[CASEN_2015_ds$comuna == 8414] <- 16201
CASEN_2015_ds$comuna[CASEN_2015_ds$comuna == 8415] <- 16206

CASEN_2015_ds$comuna[CASEN_2015_ds$comuna == 8416] <- 16301
CASEN_2015_ds$comuna[CASEN_2015_ds$comuna == 8417] <- 16304
CASEN_2015_ds$comuna[CASEN_2015_ds$comuna == 8418] <- 16108

CASEN_2015_ds$comuna[CASEN_2015_ds$comuna == 8419] <- 16305
CASEN_2015_ds$comuna[CASEN_2015_ds$comuna == 8420] <- 16207
CASEN_2015_ds$comuna[CASEN_2015_ds$comuna == 8421] <- 16109

```


### 5 Determinemos de las comunas que no tienen factor de expansión y sus frecuencias en la Casen 2015 con códigos actualizados:

```{r}
new_DF <- subset(CASEN_2015_ds, is.na(CASEN_2015_ds$expc))
newdata <- new_DF[c("comuna", "expc")]
frecuencias_fexp <- table(newdata$comuna)
newdata <- distinct(newdata, comuna, .keep_all = TRUE)
nrow(newdata)
unidos <- cbind(newdata, frecuencias_fexp)
head(unidos, 20)
```



##  II El método.

i Hay que crear una tabla factores_propios con la población proyectada del 2015 al 2020 y los códigos las 185 comunas.

ii hay que anadir una columna a factores_propios con un factor de expansión: para cada comuna hay un número muestral n. El fdeexp sera = poblacion comunal / n. 

iii Hay que adjuntar el factor de expansión al dataset original:

### 1 Obtenemos las poblaciones por comuna:

```{r}
pob_chilena  <- readRDS("poblacion_chilena.rds")
pob_por_comuna_ine_2015 <- aggregate(pob_chilena$Poblacion.2015, by=list(Comuna=pob_chilena$Comuna), FUN=sum)
head(pob_por_comuna_ine_2015, 5)
```


### 2 Hacemos un merge entre unidos y pob_por_comuna_ine_2015 por código de comuna:


```{r}
names(pob_por_comuna_ine_2015)[1] <- "comuna"
df = merge( x = unidos, y = pob_por_comuna_ine_2015, by = "comuna", all.x = TRUE)
head(df,5)

names(df)[5] <- "pobla"
nrow(df)
head(df,5)
```

### 3 Obtenemos nuestra tabla final:

```{r}

df_final <- mutate(df, fexpc = trunc(pobla/Freq))
head(df_final,5)

```
### 4 Extraigamos el fexpc para la comuna 2102, con la que haremos un contraste al final:

```{r}
gg <- df_final[df_final$comuna == 2102,] 
gg
```



### 5 Reemplacemos los factores de expansión faltantes por los que hemos calculado.


```{r}
CASEN_2015_ds_final <- CASEN_2015_ds
for(id in 1:nrow(df_final)){
  CASEN_2015_ds_final$expc[CASEN_2015_ds_final$comuna %in% df_final$comuna[id]] <- df_final$fexpc[id]
}
# nrow(CASEN_2015_ds_final)
# CASEN_2015_ds_final
```
<span style="color:red">**CASEN_2015_ds_final**</span> es nuestra base de datos Casen 2015 finalmente corregida.

## III Pruebas.

Prueba I: ¿Hay observaciones sin factor de expansión?


```{r}
new_DF <- subset(CASEN_2015_ds_final, is.na(CASEN_2015_ds_final$expc))
CASEN_2015_ds_final_f <- new_DF[c("comuna", "expc")]
# newdata <- distinct(CASEN_2015_ds_final_f, comuna, .keep_all = TRUE)
# newdata
nrow(CASEN_2015_ds_final_f)
```


Prueba II: ¿Están correctamente asignados los factores de expansión?

```{r}
g <- CASEN_2015_ds_final[CASEN_2015_ds_final$comuna == 2102, c(735:737)] 
head(g,5)
```
Vemos que la comuna 2102 tiene como factor de expansión el número 36, que es justamente el que hemos calculado y asignado para ésta comuna en el punto: 4 Extraigamos el fexpc para la comuna 2102, con la que haremos un contraste al final.

QED.

<br>
<br>
<br>
<br>
<br>



```{r}
saveRDS(CASEN_2015_ds_final, file = "CASEN_2015_ds_final.rds")
```





















