---
title: 'Análisis estadísticos sobre la Casen'
subtitle: 'II Estudio de las deudas y ahorros (expresados como categorías) de las personas en el contexto de tablas de contingencia'
author:
- name: VE-IM-CC
  affiliation: DataIntelligence-Chile
date: "21-01-2021"
abstract: |
  La gran mayoría de la información contenida en la Casen la constituyen datos categóricos y el módulo de ingresos no es la excepción. Los ahorros y las deudas de las personas se registran en torno a categorías que representan tramos de ingresos. Es por ello que para estudiar estas magnitudes no podemos calcular promedios sino que solamente  tablas de contingencia. Éstas las construiremos como siempre considerando la comuna, etnia, alfabetismo y el sexo. Desplegaremos los 6 primeros registros de cada una de las tablas para el periodo 2006 - 2009, generaremos un archivo xlsx consolidado para cada una de las variables estudiadas y construiremos gráficos para cada año para la variable en cuestión y para cada una de las categorías consideradas.

output: html_document
---
```{r, include=FALSE,  message=FALSE, warning=FALSE, echo = FALSE}

knitr::opts_chunk$set(echo = TRUE)

suppressWarnings(library(RODBC))

library(ggplot2)
library(ggpubr)
library(markdown)
library(shiny)
library(shinythemes)
library(tidyverse)
library(magrittr)
library(lubridate)
library(plotly)
library(xts)
library(dygraphs)
library(kableExtra)
library(knitr)
library("readxl")
library(rsconnect)
library(dplyr)
library(summarytools)
library(epiDisplay)
#library(leaflet)
library(haven)
library(epiDisplay)
library(expss)
library(hrbrthemes)
library(viridis)
library(viridisLite)
library(DescTools)
library(roperators)
library(shinycssloaders)
library(writexl)
library(labelled)
library(tidyverse)
library(haven)
library(readr)
library(sjmisc)
library(WriteXLS)
library(readstata13)
library(plotly)
library(readxl)

# https://www.r-bloggers.com/2020/01/how-to-remove-outliers-in-r/
      
      
```
<br>

### 1. Variables a estudiar


Vamos a estudiar dos variables asociadas a valor, la primera se llama **Y21_1TI** e indica que tipo de ahorro tienen las personas, si es que tienen; la segunda **Y21_1TR** indica el rango de ahorro que tiene.

Vamos a estudiar dos variables asociadas a valor, la primera se llama **Y22_1TI** e indica que tipo de deuda tienen las personas, si es que tienen; la segunda **Y22_1TR** indica el rango de deuda que tiene.


### 2. Frecuencias de tramos de ingreso por sexo, etnia y alfabetismo durante el periodo 2006 - 2009

### 2006

1. **Ingresos: tipo de ahorro**

### .{#test2}

(**Y21_1TI**) ¿Tiene alguno de los siguientes ahorros,? Tipo (1)

[grafica](#test1)


```{r, message=FALSE, warning=FALSE, echo = FALSE}
casen_2006 <- readRDS(file = "casen_2006_c.rds")

ab <- casen_2006
#a <- ab$codigo
b <- ab$COMUNA
c <- ab$Y21_1TI
d <- ab$T4
e <- ab$SEXO
f <- ab$E1

# cross_tab = xtabs(ab$EXPC ~  unlist(c) + unlist(e),aggregate(ab$EXPC ~unlist(c) + unlist(e),ab,mean))
cross_tab = xtabs(ab$EXPC ~ unlist(b) + unlist(c) + unlist(d) + unlist(e) + unlist(f),aggregate(ab$EXPC ~ unlist(b) + unlist(c) + unlist(d) + unlist(e) + unlist(f) ,ab,mean))
tabla <- as.data.frame(cross_tab)
d <-tabla[!(tabla$Freq == 0),]
d$anio <- "2006"

names(d)[1] <- "Comuna"
names(d)[2] <- "Cat"
names(d)[3] <- "Etnia"
names(d)[4] <- "Sexo"
names(d)[5] <- "Alfabetismo"
names(d)[6] <- "Frecuencia"
names(d)[7] <- "Año"

codigos_comunales <- readRDS(file = "codigos_comunales_2006.rds")
names(codigos_comunales)[1] <- "Código"
names(codigos_comunales)[2] <- "Comuna"
# codigos_comunales

df_Y21_1TI_2006 = merge( x = d, y = codigos_comunales, by = "Comuna", all.x = TRUE)

head(df_Y21_1TI_2006,6)%>%
kbl()%>%
kable_classic(full_width = F, html_font = "Cambria")
```
<br>
<br>
2. **Ingresos: monto del ahorro**

Y21_1TR ¿Tiene alguno de los siguientes ahorros,? Tramo (1) 


```{r, message=FALSE, warning=FALSE, echo = FALSE}
casen_2006 <- readRDS(file = "casen_2006_c.rds")

ab <- casen_2006
#a <- ab$codigo
b <- ab$COMUNA
c <- ab$Y21_1TR
d <- ab$T4
e <- ab$SEXO
f <- ab$E1

# cross_tab = xtabs(ab$EXPC ~  unlist(c) + unlist(e),aggregate(ab$EXPC ~unlist(c) + unlist(e),ab,mean))
cross_tab = xtabs(ab$EXPC ~ unlist(b) + unlist(c) + unlist(d) + unlist(e) + unlist(f),aggregate(ab$EXPC ~ unlist(b) + unlist(c) + unlist(d) + unlist(e) + unlist(f) ,ab,mean))
tabla <- as.data.frame(cross_tab)
d <-tabla[!(tabla$Freq == 0),]
d$anio <- "2006"

names(d)[1] <- "Comuna"
names(d)[2] <- "Cat"
names(d)[3] <- "Etnia"
names(d)[4] <- "Sexo"
names(d)[5] <- "Alfabetismo"
names(d)[6] <- "Frecuencia"
names(d)[7] <- "Año"

codigos_comunales <- readRDS(file = "codigos_comunales_2006.rds")
names(codigos_comunales)[1] <- "Código"
names(codigos_comunales)[2] <- "Comuna"
# codigos_comunales

df_Y21_1TR_2006 = merge( x = d, y = codigos_comunales, by = "Comuna", all.x = TRUE)

head(df_Y21_1TR_2006,6)%>%
kbl()%>%
kable_classic(full_width = F, html_font = "Cambria")
```
<br>
<br>
3. **Ingresos: Tipo de deuda**

Y22_1TI ¿Tiene alguna de las siguientes deudas? Tipo (1)


```{r, message=FALSE, warning=FALSE, echo = FALSE}
casen_2006 <- readRDS(file = "casen_2006_c.rds")

ab <- casen_2006
#a <- ab$codigo
b <- ab$COMUNA
c <- ab$Y22_1TI
d <- ab$T4
e <- ab$SEXO
f <- ab$E1

# cross_tab = xtabs(ab$EXPC ~  unlist(c) + unlist(e),aggregate(ab$EXPC ~unlist(c) + unlist(e),ab,mean))
cross_tab = xtabs(ab$EXPC ~ unlist(b) + unlist(c) + unlist(d) + unlist(e) + unlist(f),aggregate(ab$EXPC ~ unlist(b) + unlist(c) + unlist(d) + unlist(e) + unlist(f) ,ab,mean))
tabla <- as.data.frame(cross_tab)
d <-tabla[!(tabla$Freq == 0),]
d$anio <- "2006"

names(d)[1] <- "Comuna"
names(d)[2] <- "Cat"
names(d)[3] <- "Etnia"
names(d)[4] <- "Sexo"
names(d)[5] <- "Alfabetismo"
names(d)[6] <- "Frecuencia"
names(d)[7] <- "Año"

codigos_comunales <- readRDS(file = "codigos_comunales_2006.rds")
names(codigos_comunales)[1] <- "Código"
names(codigos_comunales)[2] <- "Comuna"
# codigos_comunales

df_Y22_1TI_2006 = merge( x = d, y = codigos_comunales, by = "Comuna", all.x = TRUE)

head(df_Y22_1TI_2006,6)%>%
kbl()%>%
kable_classic(full_width = F, html_font = "Cambria")
```
<br>
<br>
4. 2006 **Ingresos: Monto de deuda**
Y22_1TR ¿Tiene alguna de las siguientes deudas? Tramo total 


```{r, message=FALSE, warning=FALSE, echo = FALSE}
casen_2006 <- readRDS(file = "casen_2006_c.rds")

ab <- casen_2006
#a <- ab$codigo
b <- ab$COMUNA
c <- ab$Y22_1TR
d <- ab$T4
e <- ab$SEXO
f <- ab$E1

# cross_tab = xtabs(ab$EXPC ~  unlist(c) + unlist(e),aggregate(ab$EXPC ~unlist(c) + unlist(e),ab,mean))
cross_tab = xtabs(ab$EXPC ~ unlist(b) + unlist(c) + unlist(d) + unlist(e) + unlist(f),aggregate(ab$EXPC ~ unlist(b) + unlist(c) + unlist(d) + unlist(e) + unlist(f) ,ab,mean))
tabla <- as.data.frame(cross_tab)
d <-tabla[!(tabla$Freq == 0),]
d$anio <- "2006"

names(d)[1] <- "Comuna"
names(d)[2] <- "Cat"
names(d)[3] <- "Etnia"
names(d)[4] <- "Sexo"
names(d)[5] <- "Alfabetismo"
names(d)[6] <- "Frecuencia"
names(d)[7] <- "Año"

codigos_comunales <- readRDS(file = "codigos_comunales_2006.rds")
names(codigos_comunales)[1] <- "Código"
names(codigos_comunales)[2] <- "Comuna"
# codigos_comunales

df_Y22_1TR_2006 = merge( x = d, y = codigos_comunales, by = "Comuna", all.x = TRUE)

head(df_Y22_1TR_2006,6)%>%
kbl()%>%
kable_classic(full_width = F, html_font = "Cambria")
```

########################################################################################################################################################################

### 2009
<br>
<br>

1. **Ingresos: Tipo de deuda**

y22ta: ¿Tiene Ud. alguno de los siguientes ahorros, inversiones, acciones o similares? Tipo (1)

```{r, message=FALSE, warning=FALSE, echo = FALSE}
casen_2009 <- readRDS(file = "casen_2009_c.rds")

ab <- casen_2009
#a <- ab$codigo
b <- ab$COMUNA
c <- ab$Y22TA
d <- ab$T5
e <- ab$SEXO
f <- ab$E1

# cross_tab = xtabs(ab$EXPC ~  unlist(c) + unlist(e),aggregate(ab$EXPC ~unlist(c) + unlist(e),ab,mean))
cross_tab = xtabs(ab$EXPC ~ unlist(b) + unlist(c) + unlist(d) + unlist(e) + unlist(f),aggregate(ab$EXPC ~ unlist(b) + unlist(c) + unlist(d) + unlist(e) + unlist(f) ,ab,mean))
tabla <- as.data.frame(cross_tab)
d <-tabla[!(tabla$Freq == 0),]
d$anio <- "2009"

names(d)[1] <- "Comuna"
names(d)[2] <- "Cat"
names(d)[3] <- "Etnia"
names(d)[4] <- "Sexo"
names(d)[5] <- "Alfabetismo"
names(d)[6] <- "Frecuencia"
names(d)[7] <- "Año"

codigos_comunales <- readRDS(file = "codigos_comunales_2009.rds")
names(codigos_comunales)[1] <- "Código"
names(codigos_comunales)[2] <- "Comuna"
# codigos_comunales

df_Y22TA_2009 = merge( x = d, y = codigos_comunales, by = "Comuna", all.x = TRUE)

head(df_Y22TA_2009,6)%>%
kbl()%>%
kable_classic(full_width = F, html_font = "Cambria")
```
<br>
<br>

2. **Ingresos: Monto de ahorro**

Y22TR1: Señale el tramo (en pesos) del total ahorrado en: Tramo (1)


```{r, message=FALSE, warning=FALSE, echo = FALSE}
casen_2009 <- readRDS(file = "casen_2009_c.rds")

ab <- casen_2009
#a <- ab$codigo
b <- ab$COMUNA
c <- ab$Y22TR1
d <- ab$T5
e <- ab$SEXO
f <- ab$E1

# cross_tab = xtabs(ab$EXPC ~  unlist(c) + unlist(e),aggregate(ab$EXPC ~unlist(c) + unlist(e),ab,mean))
cross_tab = xtabs(ab$EXPC ~ unlist(b) + unlist(c) + unlist(d) + unlist(e) + unlist(f),aggregate(ab$EXPC ~ unlist(b) + unlist(c) + unlist(d) + unlist(e) + unlist(f) ,ab,mean))
tabla <- as.data.frame(cross_tab)
d <-tabla[!(tabla$Freq == 0),]
d$anio <- "2009"

names(d)[1] <- "Comuna"
names(d)[2] <- "Cat"
names(d)[3] <- "Etnia"
names(d)[4] <- "Sexo"
names(d)[5] <- "Alfabetismo"
names(d)[6] <- "Frecuencia"
names(d)[7] <- "Año"

codigos_comunales <- readRDS(file = "codigos_comunales_2009.rds")
names(codigos_comunales)[1] <- "Código"
names(codigos_comunales)[2] <- "Comuna"
# codigos_comunales

df_Y22TR1_2009 = merge( x = d, y = codigos_comunales, by = "Comuna", all.x = TRUE)

head(df_Y22TR1_2009,6)%>%
kbl()%>%
kable_classic(full_width = F, html_font = "Cambria")
```
<br>
<br>
3. **Ingresos: Tipo de deuda**

Y23T1: ¿Tiene Ud. alguna de las siguientes deudas? Tipo (1)

```{r, message=FALSE, warning=FALSE, echo = FALSE}
casen_2009 <- readRDS(file = "casen_2009_c.rds")

ab <- casen_2009
#a <- ab$codigo
b <- ab$COMUNA
c <- ab$Y23T1
d <- ab$T5
e <- ab$SEXO
f <- ab$E1

# cross_tab = xtabs(ab$EXPC ~  unlist(c) + unlist(e),aggregate(ab$EXPC ~unlist(c) + unlist(e),ab,mean))
cross_tab = xtabs(ab$EXPC ~ unlist(b) + unlist(c) + unlist(d) + unlist(e) + unlist(f),aggregate(ab$EXPC ~ unlist(b) + unlist(c) + unlist(d) + unlist(e) + unlist(f) ,ab,mean))
tabla <- as.data.frame(cross_tab)
d <-tabla[!(tabla$Freq == 0),]
d$anio <- "2009"

names(d)[1] <- "Comuna"
names(d)[2] <- "Cat"
names(d)[3] <- "Etnia"
names(d)[4] <- "Sexo"
names(d)[5] <- "Alfabetismo"
names(d)[6] <- "Frecuencia"
names(d)[7] <- "Año"

codigos_comunales <- readRDS(file = "codigos_comunales_2009.rds")
names(codigos_comunales)[1] <- "Código"
names(codigos_comunales)[2] <- "Comuna"
# codigos_comunales

df_Y23T1_2009 = merge( x = d, y = codigos_comunales, by = "Comuna", all.x = TRUE)

head(df_Y23T1_2009,6)%>%
kbl()%>%
kable_classic(full_width = F, html_font = "Cambria")
```
<br>
<br>

4. **Ingresos: Monto de deuda**

Y23TR1: Tramo (en pesos) del total adeudado… Tramo (1) 


```{r, message=FALSE, warning=FALSE, echo = FALSE}
casen_2009 <- readRDS(file = "casen_2009_c.rds")

ab <- casen_2009
#a <- ab$codigo
b <- ab$COMUNA
c <- ab$Y23TR1
d <- ab$T5
f <- ab$E1

# cross_tab = xtabs(ab$EXPC ~  unlist(c) + unlist(e),aggregate(ab$EXPC ~unlist(c) + unlist(e),ab,mean))
cross_tab = xtabs(ab$EXPC ~ unlist(b) + unlist(c) + unlist(d) + unlist(e) + unlist(f),aggregate(ab$EXPC ~ unlist(b) + unlist(c) + unlist(d) + unlist(e) + unlist(f) ,ab,mean))
tabla <- as.data.frame(cross_tab)
d <-tabla[!(tabla$Freq == 0),]
d$anio <- "2009"

names(d)[1] <- "Comuna"
names(d)[2] <- "Cat"
names(d)[3] <- "Etnia"
names(d)[4] <- "Sexo"
names(d)[5] <- "Alfabetismo"
names(d)[6] <- "Frecuencia"
names(d)[7] <- "Año"

codigos_comunales <- readRDS(file = "codigos_comunales_2009.rds")
names(codigos_comunales)[1] <- "Código"
names(codigos_comunales)[2] <- "Comuna"
# codigos_comunales

df_Y23TR1_2009 = merge( x = d, y = codigos_comunales, by = "Comuna", all.x = TRUE)

head(df_Y23TR1_2009,6)%>%
kbl()%>%
kable_classic(full_width = F, html_font = "Cambria")
```

########################################################################################################################################################################

Se generan 4 consolidados, uno por cada variable, agrupando 2 años cada uno

########################################################################################################################################################################

### 2006 Y21_TI:

**b. Etnia**

### .{#test1}

[tabla](#test2)

```{r, message=FALSE, warning=FALSE, echo = FALSE}
d <- df_Y21_1TI_2006
fig <- plot_ly(d, x = ~ d$Cat, y = ~ d$Frecuencia, color = ~d$Etnia, type = 'bar')%>%
layout(title = " Tipos de ahorros por etnia ",
xaxis = list(title = "Tramo de ingresos", color = "blues9", tickangle = 40, size = 8),
yaxis = list(title = ""))

fig
```
<br>
<br>

**c. Alfabetismo**

```{r, message=FALSE, warning=FALSE, echo = FALSE}
d <- df_Y21_1TI_2006
fig <- plot_ly(d, x = ~ d$Cat, y = ~ d$Frecuencia, color = ~d$Alfabetismo, type = 'bar')%>%
layout(title = " Tipos de ahorros por alfabetismo ",
xaxis = list(title = "Tramo de ingresos", color = "blues9", tickangle = 40, size = 8),
yaxis = list(title = ""))

fig
```
<br>
<br>
**d. Sexo**

```{r, message=FALSE, warning=FALSE, echo = FALSE}
d <- df_Y21_1TI_2006
fig <- plot_ly(d, x = ~ d$Cat, y = ~ d$Frecuencia, color = ~d$Sexo, type = 'bar')%>%
layout(title = " Tipos de ahorros por sexo ",
xaxis = list(title = "Tramo de ingresos", color = "blues9", tickangle = 40, size = 8),
yaxis = list(title = ""))

fig
```
<br>
<br>

### 2006 Y21_1TR:

**b. Etnia**


```{r, message=FALSE, warning=FALSE, echo = FALSE}
d <- df_Y21_1TR_2006
fig <- plot_ly(d, x = ~ d$Cat, y = ~ d$Frecuencia, color = ~d$Etnia, type = 'bar')%>%
layout(title = " Monto de ahorros por etnia ",
xaxis = list(title = "Tramo de ingresos", color = "blues9", tickangle = 55, size = 4),
yaxis = list(title = ""))




fig
```
<br>
<br>
**c. Alfabetismo**

```{r, message=FALSE, warning=FALSE, echo = FALSE}
d <- df_Y21_1TR_2006
fig <- plot_ly(d, x = ~ d$Cat, y = ~ d$Frecuencia, color = ~d$Alfabetismo, type = 'bar')%>%
layout(title = " Monto de ahorros por alfabetismo ",
xaxis = list(title = "Tramo de ingresos", color = "blues9", tickangle = 40, size = 8),
yaxis = list(title = ""))

fig
```
<br>
<br>
**d. Sexo**

```{r, message=FALSE, warning=FALSE, echo = FALSE}
d <- df_Y21_1TR_2006
fig <- plot_ly(d, x = ~ d$Cat, y = ~ d$Frecuencia, color = ~d$Sexo, type = 'bar')%>%
layout(title = " Monto de ahorros por sexo ",
xaxis = list(title = "Tramo de ingresos", color = "blues9", tickangle = 40, size = 8),
yaxis = list(title = ""))

fig
```
<br>
<br>
### 2006 Y22_1TI:

**b. Etnia**

```{r, message=FALSE, warning=FALSE, echo = FALSE}
d <- df_Y22_1TI_2006
fig <- plot_ly(d, x = ~ d$Cat, y = ~ d$Frecuencia, color = ~d$Etnia, type = 'bar')%>%
layout(title = " Tipo de deuda por etnia ",
xaxis = list(title = "Tramo de ingresos", color = "blues9", tickangle = 40, size = 8),
yaxis = list(title = ""))

fig
```
<br>
<br>
**c. Alfabetismo**

```{r, message=FALSE, warning=FALSE, echo = FALSE}
d <- df_Y22_1TI_2006
fig <- plot_ly(d, x = ~ d$Cat, y = ~ d$Frecuencia, color = ~d$Alfabetismo, type = 'bar')%>%
layout(title = " Tipo de deuda por alfabetismo ",
xaxis = list(title = "Tramo de ingresos", color = "blues9", tickangle = 40, size = 8),
yaxis = list(title = ""))

fig
```
<br>
<br>
**d. Sexo**

```{r, message=FALSE, warning=FALSE, echo = FALSE}
d <- df_Y22_1TI_2006
fig <- plot_ly(d, x = ~ d$Cat, y = ~ d$Frecuencia, color = ~d$Sexo, type = 'bar')%>%
layout(title = " Tipo de deuda por sexo ",
xaxis = list(title = "Tramo de ingresos", color = "blues9", tickangle = 40, size = 8),
yaxis = list(title = ""))

fig
```
<br>
<br>
#### 2006 Y22_1TR:

**b. Etnia**

```{r, message=FALSE, warning=FALSE, echo = FALSE}
d <- df_Y22_1TR_2006
fig <- plot_ly(d, x = ~ d$Cat, y = ~ d$Frecuencia, color = ~d$Etnia, type = 'bar')%>%
layout(title = " Monto de deuda por etnia ",
xaxis = list(title = "Tramo de ingresos", color = "blues9", tickangle = 55, size = 4),
yaxis = list(title = ""))

fig
```
<br>
<br>
**c. Alfabetismo**

```{r, message=FALSE, warning=FALSE, echo = FALSE}
d <- df_Y22_1TR_2006
fig <- plot_ly(d, x = ~ d$Cat, y = ~ d$Frecuencia, color = ~d$Alfabetismo, type = 'bar')%>%
layout(title = " Monto de deuda por alfabetismo ",
xaxis = list(title = "Tramo de ingresos", color = "blues9", tickangle = 40, size = 8),
yaxis = list(title = ""))

fig
```
<br>
<br>
**d. Sexo**


```{r, message=FALSE, warning=FALSE, echo = FALSE}
d <- df_Y22_1TR_2006
fig <- plot_ly(d, x = ~ d$Cat, y = ~ d$Frecuencia, color = ~d$Sexo, type = 'bar')%>%
layout(title = " Monto de deuda por sexo ",
xaxis = list(title = "Tramo de ingresos", color = "blues9", tickangle = 40, size = 8),
yaxis = list(title = ""))

fig
```
<br>
<br>
<!-- ######################################################################################################################################################################################################## -->
<!-- ###############################################################################@##########---2009---#################################################################################################### -->
<!-- ######################################################################################################################################################################################################## -->

#### 2009 Y22TA:

**b. Etnia**


```{r, message=FALSE, warning=FALSE, echo = FALSE}
d <- df_Y22TA_2009
fig <- plot_ly(d, x = ~ d$Cat, y = ~ d$Frecuencia, color = ~d$Etnia, type = 'bar')%>%
layout(title = " Tipos de ahorros por etnia ",
xaxis = list(title = "Tramo de ingresos", color = "blues9", tickangle = 40, size = 8),
yaxis = list(title = ""))




fig
```
<br>
<br>
**c. Alfabetismo**


```{r, message=FALSE, warning=FALSE, echo = FALSE}
d <- df_Y22TA_2009
fig <- plot_ly(d, x = ~ d$Cat, y = ~ d$Frecuencia, color = ~d$Alfabetismo, type = 'bar')%>%
layout(title = " Tipos de ahorros por alfabetismo ",
xaxis = list(title = "Tramo de ingresos", color = "blues9", tickangle = 40, size = 8),
yaxis = list(title = ""))




fig
```
<br>
<br>
**d. Sexo**


```{r, message=FALSE, warning=FALSE, echo = FALSE}
d <- df_Y22TA_2009
fig <- plot_ly(d, x = ~ d$Cat, y = ~ d$Frecuencia, color = ~d$Sexo, type = 'bar')%>%
layout(title = " Tipos de ahorros por sexo ",
xaxis = list(title = "Tramo de ingresos", color = "blues9", tickangle = 40, size = 8),
yaxis = list(title = ""))




fig
```
<br>
<br>

### 2009 Y22TR:

**b. Etnia**

```{r, message=FALSE, warning=FALSE, echo = FALSE}
d <- df_Y22TR1_2009
fig <- plot_ly(d, x = ~ d$Cat, y = ~ d$Frecuencia, color = ~d$Etnia, type = 'bar')%>%
layout(title = " Monto de ahorro por etnia ",
xaxis = list(title = "Tramo de ingresos", color = "blues9", tickangle = 55, size = 4),
yaxis = list(title = ""))




fig
```
<br>
<br>

**c. Alfabetismo**

```{r, message=FALSE, warning=FALSE, echo = FALSE}
d <- df_Y22TR1_2009
fig <- plot_ly(d, x = ~ d$Cat, y = ~ d$Frecuencia, color = ~d$Alfabetismo, type = 'bar')%>%
layout(title = " Monto de ahorro por alfabetismo ",
xaxis = list(title = "Tramo de ingresos", color = "blues9", tickangle = 40, size = 8),
yaxis = list(title = ""))




fig
```
<br>
<br>

**d. Sexo**


```{r, message=FALSE, warning=FALSE, echo = FALSE}
d <- df_Y22TR1_2009
fig <- plot_ly(d, x = ~ d$Cat, y = ~ d$Frecuencia, color = ~d$Sexo, type = 'bar')%>%
layout(title = " Monto de ahorro por sexo ",
xaxis = list(title = "Tramo de ingresos", color = "blues9", tickangle = 40, size = 8),
yaxis = list(title = ""))




fig
```
<br>
<br>


**b. Etnia**

```{r, message=FALSE, warning=FALSE, echo = FALSE}
d <- df_Y23T1_2009
fig <- plot_ly(d, x = ~ d$Cat, y = ~ d$Frecuencia, color = ~d$Etnia, type = 'bar')%>%
layout(title = " Tipo de deuda por etnia ",
xaxis = list(title = "Tramo de ingresos", color = "blues9", tickangle = 55, size = 4),
yaxis = list(title = ""))




fig
```
<br>
<br>

**c. alfabetismo**


```{r, message=FALSE, warning=FALSE, echo = FALSE}
d <- df_Y23T1_2009
fig <- plot_ly(d, x = ~ d$Cat, y = ~ d$Frecuencia, color = ~d$Alfabetismo, type = 'bar')%>%
layout(title = " Tipo de deuda por alfabetismo ",
xaxis = list(title = "Tramo de ingresos", color = "blues9", tickangle = 40, size = 8),
yaxis = list(title = ""))




fig
```
<br>
<br>

**d. sexo**


```{r, message=FALSE, warning=FALSE, echo = FALSE}
d <- df_Y23T1_2009
fig <- plot_ly(d, x = ~ d$Cat, y = ~ d$Frecuencia, color = ~d$Sexo, type = 'bar')%>%
layout(title = " Tipo de deuda por sexo ",
xaxis = list(title = "Tramo de ingresos", color = "blues9", tickangle = 40, size = 8),
yaxis = list(title = ""))




fig
```
<br>
<br>

**b. Etnia**

```{r, message=FALSE, warning=FALSE, echo = FALSE}
d <- df_Y23TR1_2009
fig <- plot_ly(d, x = ~ d$Cat, y = ~ d$Frecuencia, color = ~d$Etnia, type = 'bar')%>%
layout(title = " Monto de deuda por etnia ",
xaxis = list(title = "Tramo de ingresos", color = "blues9", tickangle = 55, size = 4),
yaxis = list(title = ""))




fig
```
<br>
<br>

**c. alfabetismo**


```{r, message=FALSE, warning=FALSE, echo = FALSE}
d <- df_Y23TR1_2009
fig <- plot_ly(d, x = ~ d$Cat, y = ~ d$Frecuencia, color = ~d$Alfabetismo, type = 'bar')%>%
layout(title = " Monto de deuda por alfabetismo ",
xaxis = list(title = "Tramo de ingresos", color = "blues9", tickangle = 40, size = 8),
yaxis = list(title = ""))




fig
```
<br>
<br>

**d. sexo**


```{r, message=FALSE, warning=FALSE, echo = FALSE}
d <- df_Y23TR1_2009
fig <- plot_ly(d, x = ~ d$Cat, y = ~ d$Frecuencia, color = ~d$Sexo, type = 'bar')%>%
layout(title = " Monto de deuda por sexo ",
xaxis = list(title = "Tramo de ingresos", color = "blues9", tickangle = 40, size = 8),
yaxis = list(title = ""))




fig
```
<br>
<br>


```{r, message=FALSE, warning=FALSE, echo = FALSE}
tipo_horro <- rbind(

df_Y22_1TR_2006,
df_Y23TR1_2009

)
# tipo_horro <- tipo_horro[!is.na(codigos_ingresos$Promedio),]
# saveRDS(codigos_ingresos, "INGRESOS_YTRABHAJ_06_09_11.rds")

write_xlsx(tipo_horro, "rango_deuda_06-09.xlsx")
```




########################################################################################################################################################################





































